臺灣高等法院臺中分院刑事判決　　　　　　　　　九十一年度上訴字第二○九五號
　　上　訴　人
　　即　被　告　宙○○
右上訴人因偽造文書案件，不服臺灣臺中地方法院八十五年度訴字第二四○七號中華
民國九十一年十月二十四日第一審判決（起訴案號：臺灣臺中地方法院檢察署八十五
年度偵字第一四七四一號、第一六三五四號、第一七一三七號、第一七五六三號、第
一八一○○號；併辦案號：八十七年度偵字第一○六六○號），提起上訴，本院判決
如左：
    主      文
原判決撤銷。
宙○○共同連續行使偽造私文書，足以生損害於他人，處有期徒刑肆年。偽刻之地○
○、亥○○、天○○、廖建毓、宇○○、申○○、乙○○及洪清介印章IIIIII計拾顆
、如附表二編號一號至三三二號所示取款條上之偽造之地○○、亥○○、天○○、廖
建毓、宇○○、申○○、乙○○印文、如附表四編號二二號所示陸拾張空白取款條上
偽造之亥○○印文各壹枚、如附表四編號二九號所示壹張空白取款條上偽造之宇○○
印文壹枚、如附表五所示帳戶印鑑卡上偽造之宇○○、乙○○印文各壹枚、在如附表
六編號一至四號所示之存款單質押借據上所偽造之丑○○署押計肆枚、在如附表六編
號五至九號所示之存款單質押借據上偽造之卯○○○署押計伍枚、偽造之洪清介印文
共陸枚（參附表三編號一、二、三、四、五、七號）、偽造之洪清介署押共玖枚（參
附表三編號一至九號）、偽造之曾淑美署押共陸枚（參附表三編號十至十五號）、偽
造之黃爍龍署押共貳枚（參附表三編號十六、十七號）、偽造之楊婉茜署押共參枚（
參附表三編號十八至二十號）、偽造之黃盟婷署押共參枚（參附表三編號二一至二三
號）、偽造之周順龍署押壹枚（參附表三編號二四號）、偽造之李纘慶署押共貳枚（
參附表三編號二五、二六號），均沒收；又連續意圖為自己不法之所有，而侵占自己
持有他人之物，處有期徒刑貳年。應執行有期徒刑伍年陸月，偽刻之地○○、亥○○
、天○○、廖建毓、宇○○、申○○、乙○○及洪清介印章IIIIII計拾顆、如附表二
編號一號至三五五號所示取款條上之偽造之地○○、亥○○、天○○、廖建毓、宇○
○、申○○、乙○○印文、如附表四編號二二號所示陸拾張空白取款條上偽造之亥○
○印文各壹枚、如附表四編號二九號所示壹張空白取款條上偽造之宇○○印文壹枚、
如附表五所示帳戶印鑑卡上偽造之宇○○、乙○○印文各壹枚、在如附表六編號一至
四號所示之存款單質押借據上所偽造之丑○○署押計肆枚、在如附表六編號五至九號
所示之存款單質押借據上偽造之卯○○○署押計伍枚、偽造之洪清介印文共陸枚（參
附表三編號一、二、三、四、五、七號）、偽造之洪清介署押共玖枚（參附表三編號
一至九號）、偽造之曾淑美署押共陸枚（參附表三編號十至十五號）、偽造之黃爍龍
署押共貳枚（參附表三編號十六、十七號）、偽造之楊婉茜署押共參枚（參附表三編
號十八至二十號）、偽造之黃盟婷署押共參枚（參附表三編號二一至二三號）、偽造
之周順龍署押壹枚（參附表三編號二四號）、偽造之李纘慶署押共貳枚（參附表三編
號二五、二六號），均沒收。
    事      實
一、
  (一)緣宙○○自民國六十二年十一月五日起至臺中市第八信用合作社（下稱八信合作
    社，其業務業由誠泰商業銀行概括承受）任職，嗣至七十四年間起擔任八信合作
    社總社營業部、保管箱業務部襄理，並於八十四年八月一日調任八信合作社民權
    分社襄理並代理副理職務，其於擔任八信合作社總社營業部襄理及民權分社襄理
    期間，均實際負責各該部門存、放款之流程及審核業務，係從事業務之人。詎其
    竟基於意圖為自己及他人不法所有及偽造私文書之概括犯意，利用職務之便，自
    七十四年間某日起（起訴書誤載為自七十五年間起），至八十五年八月五日止，
    連續以未經同意即偽造丁○○等如附表一所示之人之取款條後，持交其他不知情
    之櫃檯等經辦職員；或以向己○○佯稱要做業績，要將己○○之存款，轉入短期
    定存，惟實際上係將款項轉帳至其他帳戶內供宙○○調度使用之方式；或以於八
    十五年七月初某日，向鍾雯心佯稱八信合作社民權分社推廣活期儲蓄存款業績，
    央求鍾雯心開設活期儲蓄存款帳戶，惟實際上並未將該款項轉帳至鍾雯心所欲開
    設之活期儲蓄帳戶，而將該款挪以他用之方式，向八信合作社其他經辦職員及己
    ○○、鍾雯心等人施用詐術，使八信合作社其他經辦人員及己○○、鍾雯心陷於
    錯誤，誤以為係各該存款戶提領、轉帳款項而予以核章轉帳（詐欺八信合作社部
    分），及同意宙○○轉帳使用己○○帳戶內之存款（詐欺己○○部分），及鍾雯
    心於八十五年七月九日匯款四百萬元至宙○○設於八信合作社之帳戶內，宙○○
    嗣未將四百萬元款項轉存入鍾雯心之帳戶內，反將該筆四百萬元挪供自己使用。
    宙○○因此而向八信合作社及己○○詐得款項計二億七千七百六十六萬二千四百
    六十二元（原審誤載為二億七千六百六十七萬三千元，各遭挪用客戶之姓名、合
    計遭詐領挪用後短少金額、帳號、及八信營業單位均詳如附表一所示）及向鍾雯
    心詐得四百萬元，其中宙○○以上揭方式詐騙己○○之款項尚有一筆如下：宙○
    ○明知其於八十五年八月二日，因客戶地○○臨時欲提領一億二千三百五十萬元
    現款，因籌措不及，該日八信合作社帳目未能平衡，遭察覺有異，經八信合作社
    追加查帳已無法彌補虧空，竟為彌補虧空款項，猶於八十五年八月四日，向己○
    ○詐稱因業績不足要求己○○幫其作業績，己○○不知有詐，因而陷於錯誤而應
    允之，乃於同年八月五日，欲匯款五百萬元至其設於八信合作社之帳戶內，惟因
    一時忙碌，忘記帳號，乃先匯入宙○○帳戶內，並囑託宙○○將五百萬元款項，
    存入己○○之帳戶內。詎宙○○於己○○將該五百萬元匯入其帳戶後，並未將該
    筆五百萬元（因扣除匯款手續費六十元，實際匯入宙○○帳戶四百九十九萬九千
    九百四十元）款項存入己○○之帳戶內，反將該款項轉帳至八信合作社之公款帳
    戶，用以彌補所挪用其他客戶之款項。宙○○將前揭詐得之款項供己作為投資股
    票、購買房地產、借予他人及匯入遭挪用客戶之帳戶內，充作利息之用及彌補所
    挪用客戶款項。其實際行騙方法略為：宙○○或以親切之服務，取得各該存款戶
    之好感與信任，或以稱願代辦入股八信，以突顯其吸收存款之業績，並允諾給予
    百分之十至十二之高額利息或更高之短期利息之方式，央求如附表一所示客戶將
    款項存入八信合作社活期存款或活期儲蓄存款帳戶內，如附表一所示之客戶同意
    後，乃分別將鉅額款項存入八信合作社內。而八信合作社活期存款或活期儲蓄存
    款之存提款作業，本應先經櫃檯經辦人員審查驗印後，再交宙○○核決，惟因上
    開存款客戶係宙○○多年之老客戶，與宙○○已建立相當之友誼，故該等客戶之
    存提款，乃均不經櫃檯經辦人員，而直接由宙○○服務，又因宙○○身為襄理，
    並兼行副主管職務，可核決存提款業務，故該等客戶之存提款單，均先經宙○○
    核章後，再由宙○○持以行使，交付櫃檯經辦人員，該等經辦人員亦常未經實際
    驗印即逕行於存提款單及傳票上蓋章，交由宙○○辦理，造成宙○○一人即可詐
    領挪用客戶存款之情形。又客戶提款轉帳原本均應提出存款單為之，然八信合作
    社為方便客戶，續於客戶以電話通知提款轉帳時，未待客戶提出取款條，即先行
    准予提款轉帳，再於他日由客戶攜印鑑章至八信合作社補辦提款手續。宙○○乃
    利用上述八信合作社管理鬆散之機會，以如附表一所示客戶至八信合作社補蓋印
    章，辦理提款轉帳手續時，先盜用客戶印鑑章，盜蓋於空白取款條上，並連續委
    由不知情姓名不詳之成年人，於不詳時地，偽刻地○○、亥○○、天○○、廖建
    毓、宇○○、申○○及乙○○等七人之印章各一個，除持以偽造印文於取款條上
    外，並偽造宇○○之印文抽換宇○○之印鑑卡及偽造乙○○之印文加蓋於印鑑卡
    上，伺機偽造如附表一所示客戶之提款單之私文書，並持以行使，交由不知情之
    八信合作社櫃檯經辦人員核章於各該偽造之存提款單上，藉以詐領挪用該等客戶
    帳戶內之存款，足以生損害於各該客戶及八信合作社。宙○○並因恐其詐領挪用
    客戶存款之犯行遭客戶發現，而向八信合作社舉發，乃於其已挪用款項之客戶至
    八信合作社存提款前，或預先以上述方法，未經同意即偽造提款單提款，或以向
    己○○佯稱要做業績，要將己○○之存款，轉入短期定存，惟實際上仍轉至其他
  客戶帳戶內之方式，將其他客戶之存款，轉存入該客戶之帳戶內，而以此挖東牆
    補西牆之方式，補足業已挪用款項客戶之存款額度。再宙○○為免八信合作社稽
    核人員發現上情，並於八信合作社之帳目上對客戶之存款及宙○○詐領之款項，
    均如數登載，使八信合作社稽核人員誤以為宙○○所挪用之款項，係各該客戶自
    行提領。另宙○○並為恐存款戶發覺有異，並於各該客戶之存摺上，僅登載客戶
    本人存提款之帳目，至於宙○○詐領之提款，則以其他空白無效之存摺放入電腦
    ，使為無效之登載，以使客戶之存摺上未顯現出被詐領款項之帳目，而以上述方
    式，將不實事項登載於其業務上做成之文書，足以生損害於如附表一所示之客戶
    及八信合作社。
  (二)宙○○見八信合作社存款客戶巳○○（均由其妻卯○○○代為處理該存款事）及
    丑○○二人於八信合作社分別存有定期存款三千萬元及二千七百萬元（詳如附表
    六所示），竟基於同上意圖為自己不法所有及偽造文書之概括犯意，續為下列詐
    欺犯行：(1)因丑○○之定期存款於八十四年八月二十二日到期，須重新換單，宙
    ○○乃利用代辦換單之機會，於代辦換單手續完成後，旋即以盜蓋丑○○真正印
    章於存款單質押借據之借款人欄及擔保物提供人兼連帶保證人欄上，並在借款人
    欄偽造「丑○○」署名之方式，接續偽造丑○○之存款單質押借據之私文書計四
    紙（金額分別為六百九十萬元三紙，五百八十萬元一紙，其上均有偽造之「丑○
    ○」署名各一枚），並持交不知情之八信合作社其他經辦職員予以核章後，以質
    押方式借款，計詐得二千六百五十萬元，而足以生損害於丑○○及八信合作社。
    (2)因八信合作社客戶巳○○（原審誤載為卯○○○）之定期存款亦於八十四年八
    月二十二日到期，須重新換單，宙○○乃利用代辦換單之機會，於代辦換單手續
    完成後，旋即以盜蓋卯○○○真正印章於存款單質押借據借款人欄、盜蓋巳○○
    真正印章於擔保物提供人兼連帶保證人欄上，並在借款人欄偽造「卯○○○」簽
    名之方式，接續偽造卯○○○之存款單質押借據計五紙（金額均為五百九十萬元
    ，其上均有偽造之「卯○○○」署名各一枚），並持交不知情之八信合作社其他
    經辦職員予以核章後，以質押方式借款，計詐得二千九百五十萬元，而足以生損
    害於卯○○○、巳○○及八信合作社。
  (三)緣林銘坤於八十年、八十一年間八信合作社理事一職，為受八信合作社全體社員
    委託負有依合作社法及合作社章程之規定與社員大會之決議執行任務之人，其於
    當時曾委託任職八信合作社保管箱業務部襄理之宙○○代為管帳，並共同投資房
    地產，林銘坤個人尚經營紙器業、建築業及投資證券公司，須龐大資金週轉，而
    個人向合作社貸款有最高額度之限制。宙○○竟基於意圖為林銘坤不法利益之概
    括犯意及同上偽造文書之概括犯意，與林銘坤（業經本院於九十一年三月十三日
    ，以八十九年度上訴字第一一三五號，判處有期徒刑二年在案）共同基於犯意之
    聯絡，共同連續未經洪清介、曾淑美、黃爍龍、楊婉茜、黃盟婷、周順龍、李纘
    慶、李新竹等人之同意，而以渠等名義分別擔任借款人或連帶保證人，以偽造借
    款人之署押，並委使不知情之姓名不詳之成年人偽刻借款人印章，以偽造印文或
    盜蓋借款人交給被告林銘坤他用之印章之方式偽造借款申請書，持向八信合作社
    借款（詳情如附表三所載，其中編號十一及編號二十部分之申請書係宙○○委由
    不知情之劉馨玲所寫），足以生損害於洪清介等人及八信合作社。嗣林銘坤為使
    人頭冒貸得以順利，乃利用其理事之身分，要求當時任職八信總經理之張政賢、
    副總經理林坤鐘、總社營業部經理石朝村、南屯分社副理陳黃碧華配合，而張政
    賢、林坤鐘、石朝村、林瑞雪、陳黃碧華均係受八信全體社員委託負有審核該社
    放款任務之人，竟均懾於林銘坤任理事之權勢應允配合，並均基於意圖為林銘坤
    不法利益及業務上文書登載不實之概括犯意聯絡，而違背放款時應確實核對申請
    人印鑑章及依照該社放款分層授權核放辦法處理之規定，於林銘坤提出如附表三
    所示之借款申請案時，明知申請人與連帶保證人為虛，仍於審核時，在申請書上
    蓋章表示准予通過放貸，足生損害於八信全體之會員及洪清介等人頭，嗣林銘坤
    有將所借款項全部還清。
  (四)宙○○復另行基於意圖為自己不法所有之概括犯意，先後為下列侵占犯行：
    (1)緣未○○設於八信合作社營業部，帳號為0000000－0、000000
      0－0、0000000－0之定期存款帳戶，定期存款金額各為七十萬元之
      三個帳戶，均於八十五年七月二十一日到期。適未○○因腳部手術，行動不便
      ，乃委託其弟妹鍾雯心代與宙○○接洽，將上開三帳戶之定存單交予宙○○，
      委託宙○○代未○○辦理上開三個定期存款之解約及換單展延事宜，詎宙○○
      於八十五年八月五日，將該三帳戶之定期存款解約後，竟未將該筆款項辦理換
      單展延，反將該三帳戶之存款計二百十萬元，轉存入宙○○自己之帳戶內，將
      該款侵占，用以彌補虧空其他客戶款項。
    (2)己○○於八十五年七月三十日持有客票三張（原審誤載為二張），發票人為李
      如英、付款人為第一商業銀行新竹分行，票面金額分別為四百萬元、四百萬元
      、三百萬元之票據號碼為0000000、0000000、0000000
      號之支票，合計一千一百萬元，因未隨身攜帶代收簿，乃託宙○○代辦票據托
      收後，再將一千一百萬元款項存入己○○之帳戶內，詎宙○○以其自己之帳戶
      ，兌現收取上開一千一百萬元票款後，竟未將該筆一千一百萬元款項轉存入己
      ○○帳戶內，而將該款侵占，用以補彌補虧空其他客戶款項。
  (五)俟至八十五年八月二日，因八信合作社客戶地○○臨時欲提領一億二千三百五十
    萬元現款，宙○○一時籌措不及，雖勉強調度支應，惟因該日八信合作社帳目未
    能平衡，遭察覺有異，經八信合作社追加查帳，查悉確實有弊後，乃於同年五日
    下午四時許，將宙○○停職，翌日報警究辦，並於宙○○之抽屜內查扣業已蓋妥
    客戶印文之空白取款條一千八百七十五張（各該客戶之姓名、空白取款條張數及
    其上印文之真假，均如附表四所示）。
二、案經臺中市警察局第三分局及法務部調查局臺中市調查站移送暨臺中市第八信用
    合作社、丁○○、丑○○、乙○○、鍾雯心、子○○○、丙○、寅○○、辛○○
    、癸○○、壬○○、籃秀環、酉○○、庚○○、林怜君、戌○○、己○○、宇○
    ○、巳○○、卯○○○、辰○○等人訴由臺灣臺中地方法院檢察署檢察官偵查起
    訴及移送併辦。
    理      由
一、訊據上訴人即被告宙○○矢口否認有右揭詐欺、侵占及偽造文書犯行，辯稱：伊
    沒有侵占犯行，伊與客戶是借貸關係，拿票向客戶調錢，伊動用資金之前，除甲
    ○○○公司不知情之外，其餘客戶伊均有告訴他們，伊均有支付利息，於取款前
    ，有跟客戶說，每月均給客戶利息、紅利，因為利息、紅利都是按月累積上去，
    伊並未將錢存入，伊也並未將錢領出走，沒有將款項挪供己用或借予他人，伊是
    告訴他們可以借錢週轉賺取利息，丁○○、巳○○二人是借貸關係，他們有二人
    都是富春證券公司的客戶，他們有融資融券，伊才告訴他們可以借錢週轉賺取利
    息，其中卯○○○、辰○○、巳○○三人是一家人，都由巳○○和伊接洽，午○
    ○部分伊沒有動用到，宇○○部分伊有告訴他存入八信合作社可以獲得較高的利
    息，伊之前有先告訴宇○○的兒子，申○○部分，伊之前有向他借五百萬元，是
    私人借貸，伊有告訴他八信合作社有高額紅利及利息，他有轉入八信合作社一千
    萬元，如果富春證券需要融資的時候，伊會幫他轉出去借給富春證券公司，他也
    有同意；辛○○、丙○、子○○○、戊○○、壬○○、己○○、戌○○、庚○○
    、癸○○、籃秀環、酉○○、寅○○部分，都是由己○○負責處理，而寅○○也
    是富春證券公司的股東，伊告訴己○○說如果富春證券公司須用錢時，伊會把帳
    戶內的錢轉出來使用，另外伊有告訴己○○，如果把錢存入八信的話，可以獲得
    高額的利息、紅利，地○○、天○○、亥○○、乙○○部分，亦是告之給他們高
    額利息請他們存款；伊確實有幫地○○七人刻印章，伊要刻印章之前有告訴他們
    說是要辦理紅利、利息轉帳用的，他們也有同意；己○○有同意伊先蓋好空白的
    取款條，其餘丁○○、卯○○○、巳○○、辰○○部分，伊承認是伊盜蓋印鑑章
    在取款條上；宇○○部分是由他的兒子拿印章給伊的，伊只有借他的戶頭轉帳而
    已，並未動用存在八信帳戶內的金錢，伊沒有偽造宇○○的印文及抽換宇○○的
    印鑑卡，伊是用伊自己找人去刻的印章，另外開一個帳戶供伊本人匯款、轉帳用
    的，此種作法跟客戶本身所存的錢無關，伊有偽造乙○○的印文加蓋在印鑑卡上
    ，是為了轉利息用，伊剛開始只是將客戶錢轉到富春證券公司的林銘坤的帳戶；
    又伊並不會使用電腦，並無將存褶放入電腦刷，刻意隱藏任何事，每筆資金流向
    都有登載清楚；至丑○○是伊的親舅媽，伊有經手她的部分，她都知情，伊有向
    她借錢使用，伊有告訴她可以獲得比較高的利息、紅利，且她有同意，伊知道丑
    ○○存款單質押借據上的印章是她本身自己拿來的，伊有告訴她先質押借款而存
    入她的戶頭，如果伊有需要用錢的話，伊會先週轉使用，她所有的存、提款都是
    由伊幫她處理，所以其上丑○○的名字是伊簽寫的，印章部分是由她自己拿過來
    給伊蓋，使用完再還給她；至巳○○定期存款質押借據上的名字都是由伊填載的
    ，伊並不是偽造，該部分的事實和丑○○的代寫情形一樣，伊確實有跟卯○○○
    講，她也有同意，因伊是當著卯○○○面，使用卯○○○拿給伊的巳○○、卯○
    ○○的章，蓋完後再還給卯○○○，這些錢伊也是先轉到巳○○的帳戶，等到伊
    要使用時，再轉出來使用，且卯○○○事先都有同意；至洪清介等人跟八信之間
    的借貸伊並不清楚，是由林銘坤拿一盒印章給伊，伊是依林銘坤的指示填載借款
    人、金額的聲請資料寫好，再交給放款部門處理，伊並不知道他交給伊的印章是
    否屬於偽造，而且這些人都是林家建設公司的股東，伊也沒有去問，至於是否屬
    偽造伊並不清楚，伊只是依林銘坤指示填載聲請書而已，其餘有關審核部分伊都
    沒有參與，伊不知道這些是否係冒貸；至未○○的部分是由鍾雯心代為處理，於
    該三張定期存單到期，鍾雯心有打電話給伊要伊換單，伊告訴她如果存入乙○○
    的戶頭內，可以獲得高額利息、紅利，而富春證券公司如果有需要的話，再予以
    轉借使用，鍾雯心也有同意，伊才將這三筆錢先轉到乙○○帳戶內，再轉到其他
    客戶的帳戶內，供伊使用；又伊確實有要求鍾雯心開活期存款帳戶，並要求她匯
    入四百萬元到伊帳戶內，鍾雯心將錢轉入的當天，伊就出事了，該四百萬元伊並
    未使用，鍾雯心會將錢匯到伊的帳戶，是她要伊幫她開活期存款帳戶；至己○○
    代收票據部分，伊曾經有幫己○○代收過一張票據而已，金額沒有那麼多，詳細
    金額伊忘記了，而且是在發生前一天，己○○確實有請伊幫她代收一張票據，伊
    確實有幫她辦理也有將錢存入她代收帳簿內，後來這筆錢怎麼樣伊不清楚；至己
    ○○匯款五百萬元部分，己○○確實有將錢匯到伊的帳戶內，要伊將錢轉到己○
    ○的帳戶內，但伊還沒有匯出去就已經發生事情，後來這筆錢怎麼樣伊就不清楚
    ；至扣案客戶印文之空白取款條一千八百七十五張，其中除了地○○一家人不知
    情外，其餘的人都有同意，而且地○○一家人的印章也是伊盜刻的云云。惟查：
    (一)右揭事實，已據被告於警詢中、臺中市調查站人員詢問時、偵查中及原審八十
      五年十一月二十八日訊問時坦承不諱，核與告訴人八信合作社、丁○○、丑○
      ○、乙○○、鍾雯心、子○○○、丙○、寅○○、辛○○、癸○○、壬○○、
      籃秀環、酉○○、庚○○、林怜君、戌○○、己○○、宇○○、巳○○、卯○
      ○○、辰○○等人分別於警詢及偵審中指訴；證人即甲○○○股份有限公司財
      務課長鍾坤章、證人即甲○○○股份有限公司人員陳振雄、證人廖運華、證人
      即八信合作社總社業務部襄理吳明復、同社稽核室辦事員曾瑞珍、張豐治、同
      社業務部副理陳傳明、同社職員陳惠芬、尤宣閔、余順通、陳淑卿、民權分社
      經理游鄭慶、證人即午○○之妻子邱月素、證人洪桂芳證述；及被害人申○○
      、亥○○、天○○、地○○、宇○○、午○○等人指述之情節相符，並有乙○
      ○、宇○○之印鑑卡影本各一張、丑○○之存款單質押借據影本四張、卯○○
      ○之存款單質押借據影本五張、如附表一所示客戶之取款條、傳票影本、交易
      明細影本、八信合作社之清算結果分析表影本、如附表四所示之空白取款條計
      一千八百七十五張、中央存款保險股份有限公司於八十五年九月十二日，以存
      保險字第八五○○○六七○五號函檢送之檢查報告書一份、申○○、乙○○、
      宇○○、地○○、亥○○、天○○及廖建毓之取款條等件在卷足佐。
    (二)至被告雖於本院審理時翻異前供，惟有關被告上揭犯罪事實一之(一)部分，茲據
      ：
      (1)被告迭自偵查、原審對於其如何盜刻客戶印章，挪用客戶存款之情節供述甚
        詳，其於偵查中供認：「我從七十四年起，客戶若來領錢時，客戶會將印章
        、存摺交我處理，我再偷蓋在提領單上，如果自己急需的話，我再去偷蓋的
        提領單上填寫金額，或有的客戶把錢存入後就沒在用，我就去偷刻印章，再
        持偷刻之印章領錢，我先幫客戶設一本假存褶」、「（問：妳所挪用客戶存
        款的印章是否真的？）有一部分是盜刻，宇○○、地○○、亥○○、天○○
        、申○○等人的印章，是我盜刻」、「（問：你如何盜領乙○○的存款？）
        本來都是他太太鍾雯心匯款到我帳戶要轉存為定存，我都沒有辦理，後來她
        說要開乙○○的帳戶，我就到他家幫他辦理，由他太太簽名，印章是他蓋了
        一個，我再盜刻一個印章」、「（問：鍾雯心匯給妳四百萬元，妳轉到何處
        ？）鍾雯心的四百萬元，我自行領走，已忘了用到何處」、「八十五年七月
        九日的四百萬元，因我有急用而私自將其挪用，迄今尚未將該筆金額轉定存
        」、「鍾雯心匯給我的四百萬元沖轉到別的客戶」、「八月五日己○○有匯
        五百萬元到我的帳戶，因八月二日有客戶領了一億多，我先挪用其他客戶的
        錢，八月五日再將這筆五百萬元補過去」等語（參八十五年度偵字第一四七
        四一號偵查卷第六頁反面、第五十頁、第七一頁反面、第七二頁、第一二八
        頁反面、第二二○頁反面、第二三六頁）；再被告於原審時供認：「（問：
        是否從七十五年間起至八十五年八月五日，連續挪用八信客戶存款？）有，
        有三億多萬元，因投資股票及房地產而週轉不靈」、「（問：是否都先盜刻
        客戶印章？）盜刻有三、四個人，地○○、亥○○、天○○、宇○○、乙○
        ○，盜刻之後蓋在取款條，其他人都是前來領款，先預先蓋在空白取款條上
        」、「（問：鍾雯心、己○○二人帳戶裡的存款，是否轉存入自己帳戶，侵
        占使用？）是」、「（問：你盜刻那些人印章？）申○○、廖建毓、宇○○
        、地○○、亥○○、天○○」、「（問：是否挪用申○○五百萬元？陳是否
        知情？）是的，他不知道，因為我有盜刻他的印章，是我拿他的印章蓋在取
        款條上」、「鍾雯心錢匯到我帳號，因為他的戶頭是甲存，我叫他把錢匯到
        我戶頭，然後我會把這筆錢存到鍾小姐帳戶裡，但我並未存入，錢我用掉了
        」、「我沒有跟他們說是私下挪用的，我是說轉到高額的利息去，但轉錢我
        有跟他們講」、「戌○○沒有同意伊在空白取款條上面蓋章」、「酉○○戶
        頭裡面的存款伊有挪用」、「辛○○在民權分社之二個戶頭及營業部的戶頭
        裡的存款，伊都有挪用」、「（問：你是否有盜刻乙○○的章？）民權這張
        是我刻的」、「沒有經過乙○○的同意，我盜刻的」、「陳庭（廷）輝帳目
        的錢是用轉帳的，我填取款條」、「申○○印章是我盜刻的．．．取款條都
        是我寫的，上面的章，是我盜刻印章蓋的沒有錯」、「地○○、天○○、亥
        ○○、廖建毓等人都沒有經過他們同意伊就刻印章了」、「伊也有挪用乙○
        ○帳號的存提款單」、「伊是告訴己○○把錢轉到短期定存裡面」等語（參
        原審卷一第十七頁反面、第三五頁、原審卷二第十九、二十頁、第二一頁、
        第二二頁、第八四頁、第一○○頁、第一四四頁、第一四五頁、第一四六頁
        、第二八九頁、第三一七頁、第三一八頁、原審卷三第十九頁、第三三九頁
        、第三六九頁）。
      (2)次據告訴人乙○○於偵查中指稱：「（問：取款條上面的印鑑是否你的？）
        不是」、「（問：你去辦存摺印鑑是否你自己去辦？）是宙○○到我家辦理
        ，太太拿我的印章蓋的」等語（參八十五年度偵字第一四七四一號偵查卷第
        七十頁反面），並有乙○○名義之臺中市第八信用合作社印鑑卡影本一張附
        卷可參（參八十五年度偵字第一四七四一號偵查卷第九七頁）；證人廖運華
        於原審時證稱：宇○○在民權分社的帳戶是伊爸爸宇○○在用，每次存提款
        都是透過伊，都是宇○○親自蓋完章後交給伊，但是宙○○他把原本的印鑑
        卡更換掉，更換成他自己所盜刻的。宇○○空白取款條上面宇○○的印章不
        是真的，是宙○○偽刻的，我們的印章是圓的」、「被告把宇○○帳戶裡面
        的錢轉出去沒有經過我們同意，我們都不知道」等語（參原審卷二第二○六
        頁、第二○九頁），被告雖於原審時坦認有刻宇○○之章，但辯稱有經過廖
        運華同意等語（參原審卷二第二九○頁），然嗣於原審時又改稱：我只是多
        蓋一個，因為這樣子我比較容易提款，因為這樣子只要有二顆中的其中一顆
        就可以提款，就是所謂的二式憑一式，多出來的一顆是我刻的，我沒有經過
        他們同意等語（參原審卷三第十八頁），足見宇○○之印章確由被告所盜刻
        無誤。另證人地○○於原審時證稱：「亥○○、天○○是伊的大兒子及第三
        兒子，附表四編號二十二亥○○空白取款條上面亥○○的印章不是真的，這
        是假的，這是宙○○盜刻的，宙○○在上面蓋章伊不知道」、「伊有一個帳
        戶被挪用」、「（問：提示有打『Ｘ』之地○○之印章，是否為你的？）不
        是我的」、「（問：提示有打『Ｘ』之廖建毓、天○○、亥○○之印章是否
        為真正？）都不是真的」等語（參原審卷二第二一七、二一八頁、第五二五
        、五二六頁）；又告訴人卯○○○、午○○、鍾雯心、證人申○○於原審時
        均證述其等錢存在八信，並沒有紅利分配等語（參原審卷二第二三頁）；證
        人己○○於原審時否認有蓋用如附表四編號一至十六、編號二八等空白取款
        條上之印章，亦否認有授權被告蓋用等語，並證稱：「（問：宙○○挪用你
        、丙○、酉○○等人帳戶裡面的存款你是否知道？）不知道」、「（問：有
        沒有發現存提款不正常的情形？）沒有，因為每個月月底都會轉利息到我們
        戶頭，我們就當做是我們的利息」、「（問：有沒有發現錢被轉出去？）錢
        在月出或月中有時候會轉一整筆出去，到一個月就會把錢連同利息轉進來，
        剛開始第一次我問過宙○○小姐，我問他怎麼會有這個情形，他說因為資金
        我還沒有用到，他轉到八信做短期存款，一個月到的時候會連同利息轉到我
        戶頭」、「被告挪用我們家族在八信裡面的存款伊不知道，伊沒有同意」、
        「被告是告訴伊，把錢轉到短期定存裡面」、「被告是說要做業績，那是伊
        活動的資金，且她說短期，所以伊就同意」、「因為前一天宙○○跟我說他
        業績不足要我調錢幾天，幫他補充業績，到八月七日（應係八月五日）那天
        下午，我就調五百萬元給他，五百萬元我請我們公司的小姐到一銀太平分行
        提五百萬元，我跟宙○○講，請他派外務拿八信收據到一銀拿五百萬元，後
        來他們外務沒有來一銀，賴小姐告訴我說八信的外務沒有來拿錢，所以改由
        宙○○打電話給一銀的賴小姐要求改用匯款的方式，就直接用我的名義轉到
        宙○○的戶頭，就是這樣。這筆錢到最後也沒有匯到我戶頭，因為當時我在
        開會，匯款的時間也已經快超過了，我沒辦法回去拿我的戶頭告訴一銀的賴
        小姐，所以就以宙○○的戶頭先匯出去，該五百萬元本來是要匯到我戶頭，
        宙○○知道，本來是要匯到我戶頭，因為沒有提供我的戶頭所以轉到宙○○
        的戶頭，我有跟宙○○講要轉到我的戶頭，宙○○有說好」等語（參原審卷
        二第七七至八三頁、第八九至九一頁、原審卷三第三六八頁、第三七○頁）
        ；證人丑○○於原審時證稱：「（問：宙○○挪用你跟丁○○在八信的帳戶
        有沒有經過你同意？）沒有」、「丁○○在八信0000000－0的活期
        存款帳戶裡面的存款被轉出去是否知道？）不知道。我都看錢對不對而已」
        、「被告是說把丁○○的錢轉到丑○○的定存」等語（參原審卷第八四至八
        六頁）；證人籃秀環於原審時證述：伊沒有蓋如附表四編號十六之四張空白
        取款條上之印章等語（參原審卷二第五三頁）；證人戌○○於原審時證述：
        附表四編號九戌○○空白取款條一百五十三張，印章不是伊蓋的，伊沒有授
        權被告在空白取款條上蓋章、伊沒有同意或授權被告挪用其帳戶存款等語（
        參原審卷二第一○○頁）；證人戊○○於原審時證述：伊於八信民權分社之
        二個帳戶沒有同意或授權被告挪用，被告沒有跟伊說他挪用這存款，伊係事
        發之後才知道，伊沒有同意或授權被告在附表四編號七戊○○空白取款條上
        蓋章等語（參原審卷二第一○二、一○三頁）；證人辛○○於原審時證述：
        附表四編號三辛○○空白取款條上面之章不是伊蓋的，是會計己○○在保管
        ，伊沒有授權被告在上面蓋章等語（參原審卷二第一三六、一三七頁）；證
        人寅○○於原審時證述：附表四編號十空白取款條七十九張上面的章不是伊
        蓋的，伊沒有授權被告在上面蓋章、伊在八信富春營業部有一個帳號裡面的
        存款有被挪用，是爆發後才知道等語（參原審卷二第一三七頁、第一四二頁
        ）；證人庚○○於原審時證稱：附表四編號十一庚○○空白取款條上三十四
        張上面的章不是伊蓋的，伊沒有授權被告在上面蓋章、伊在八信民權分社帳
        戶裡面的存款有被被告挪用，是爆發之後才知道等語（參原審卷二第一三七
        、一三八頁、第一四一頁）；證人酉○○於原審時證稱：附表四編號十五空
        白取款條二張上面的印章不是伊蓋的，伊沒有授權被告在上面蓋章」等語（
        參原審卷二第一三八頁）；證人子○○○於原審時證述：附表四編號五子○
        ○○空白取款條一九五張上面的印章是否真的伊不知道，都是伊女兒己○○
        在處理」等語（參原審第二第一三八頁）；證人壬○○於原審時證述：伊帳
        戶裡面有存款被挪用，在被告事件爆發後伊才知道」等語（參原審卷二第一
        三九頁）；證人癸○○於原審時證述：伊在八信民權分社帳戶存款的錢有被
        挪用，是爆發後才知道，這帳戶伊妹妹己○○在處理」等語（參原審卷二第
        一三九頁）；證人鍾雯心於原審時證述：乙○○存在八信的錢都是伊在幫他
        處理，伊沒有同意被告在乙○○這帳戶填乙○○的提款單提款、被告用乙○
        ○名義提款伊不知道等語（參原審卷二第二八八、二八九頁）；證人申○○
        於原審時證述：伊在第八信用合作社的錢有被被告挪用，被告盜刻伊的印章
        等語（參原審卷二第三二○頁）。
      (3)綜被告與上揭證人之證言交互以觀，並佐以如理由欄(一)之乙○○、宇○○之
        印鑑卡影本各一張、如附表一所示客戶之取款條、傳票影本、交易明細影本
        、八信合作社之清算結果分析表影本、如附表四所示之空白取款條計一千八
        百七十五張、中央存款保險股份有限公司於八十五年九月十二日，以存保險
        字第八五○○○六七○五號函檢送之檢查報告書一份、申○○、乙○○、宇
        ○○、地○○、亥○○、天○○及廖建毓之取款條及己○○於八十五年八月
        五日所匯入五百萬元之第八信用合作社跨行匯入匯款轉帳收入傳票影本（參
        本院卷第一九九頁）、被告存摺存款對帳單影本（參本院卷第一九七頁）及
        鍾雯心於八十五年七月九日所匯入四百萬元之第八信用合作社跨行匯入匯款
轉帳支出傳票影本（參本院卷第二六一頁）等件在卷足佐，則被告諉騙客戶
        給予高額利息或佯作業績，經客戶存入款項後，然實際上並未將客戶款項依
        約存入短期定存或開設活期儲蓄存款帳戶，且以偽造客戶印章或盜用客戶印
        文於空白取款條上方式，藉以挪用客戶款項自行他用，其有詐欺己○○、八
        信合作社及鍾雯心犯行及行使偽造文書犯行至明，被告所辯伊無侵占上揭款
        項云云，難以採信。再被告確係偽造宇○○之印文，抽換宇○○之印鑑卡，
        已經宇○○於八十五年十月二十二日指訴在卷，並有抽換後之印鑑卡影本一
        紙（見八十五年度偵字第一七五六三號偵查卷第四四頁），而該紙印鑑卡上
        ，只有一枚印文，因此，應以宇○○之指訴為可採，被告於原審時供稱：係
        加蓋一枚宇○○之印文云云，亦難採信。
      (4)至被告另於本院審理時辯稱：伊不會使用電腦，沒有將存摺放入電腦刷，刻
        意隱藏任何事云云，然被告於偵查中已自承：我利用客戶來社辦理存、提款
        業務時，趁客戶不注意，多蓋幾張空白提款單的印鑑，等到我要挪用客戶存
        款時，我即可自行填寫金額，挪用客戶要來登錄存簿時，我利用職務之便，
        讓登錄人員先鍵入貸方傳單，再補登借方傳單，並利用電腦可選擇補登的功
        能鍵，讓客戶補登時，只顯示貸方部分的明細，待客戶走後，再隨便拿一張
        空白紙把借方列印掉，我經常在甲客戶來社要補登明細時，因為我事先已挪
        用，只好隨便找乙、丙或更多帳戶的存款來補甲帳戶的存款餘額，補足甲客
        戶的存款為止，經常是挖東牆補西牆，這種情形因為都是很熟的客戶，他們
        要用錢都會事先跟我講等語（參八十五年度偵字第一四七四一號偵查卷第一
        二六頁反面、第一二七頁），且經檢察官於偵查中督同書記官及相關人員提
        解在押被告宙○○至八信合作社民權分社實地操作如何利用電腦竊取客戶存
        款，經勘驗結果：先利用偽造之傳票或取款條輸入電腦後，再登載入欲作廢
        的存摺（如Ｂ存摺），使客戶存摺沒有出現被盜領的登載（如Ａ存摺），實
        際上電腦內登載的資料是Ａ存摺及Ｂ存摺的綜合等情，有該勘驗筆錄在卷可
        參（參八十五年度偵字第一四七四一號偵查卷第三○○頁），亦證被告此項
        辯解不足採信，參以被告多年來以上揭方式詐領多位客戶款項均未被發現，
        顯然被告確有以上揭業務登載不實文書方式，藉以掩飾其犯行無誤。
      (5)另被告辯稱伊有將鍾雯心所匯入之四百萬元轉給乙○○，沒有動用該筆錢款
        云云，然此均與被告之前於偵查中、原審時之供詞明顯不符，且經本院向誠
        泰商業銀行查詢結果，八十五年七月九日，匯款人鍾雯心匯入被告帳戶後，
        係轉至何人帳戶，已無原始憑證可供查詢，有誠泰商業銀行九十三年八月十
        九日誠泰銀公益字第一一一號函在卷可稽（參本院卷第二五六頁），因被告
        之前已於原審時自承該筆款項其並未存入，已花掉了等語，顯見該筆款項應
        係由被告花用迨盡無誤，至被告或領出現金或轉入其他帳戶內填補虧空款項
        ，已無事證可查，然被告自八十五年七月九日鍾雯心匯款後，卻未依約為鍾
        雯心辦理活期儲蓄存款帳戶乃屬事實，其竟於鍾雯心匯款已將近一個月之時
        間，迨八十五年八月五日仍未為鍾雯心辦理該存款帳戶，又對於該筆款項究
        竟何用無法自圓其說，顯見被告確有詐騙鍾雯心此筆四百萬元款項甚明。
      (6)又被告辯稱並未領取己○○於八十五年八月五日所匯入之五百萬元，因當時
        已被涷結隔離，該款項係轉入公款帳戶云云，然此亦與被告之前於偵查中、
      原審時之供詞不符，且稽之被告於八十五年八月二日即因無法軋平地○○臨
        時欲提領之一億二千三百五十萬元現款，而已遭八信察覺有異進而查帳之情
        形下，其已明知無法補平該虧空款項，竟仍於八十五年八月四日，向己○○
        諉稱欲補充業績而要己○○匯入五百萬元，且於己○○於八十五年八月五日
        匯入該五百萬元後，亦未依約將該款項匯入己○○所有之帳戶內，反而於當
        日將該款項轉出至第八信用合作社「其他應收款－其他」之會計科目項下，
        以此款項沖回八十五年八月三日之「其他應收款－其他」會計科目項下之二
        千五百萬元，此有誠泰商業銀行九十三年六月七日誠泰銀公益字第六七號函
        一紙附卷可按（參本院卷第二一八、二一九頁），則此與被告之前所供：八
        月五日己○○有匯五百萬元到我的帳戶，因八月二日有客戶領了一億多，我
        先挪用其他客戶的錢，八月五日再將這筆五百萬元補過去」等語不謀而合，
        是由被告歷次犯行可知，被告於遭查帳而事件爆發之際，猶諉以作業績為由
        ，要己○○匯入五百萬元款項，顯然並未有將該款項存入己○○帳戶之打算
        ，其於己○○匯入該款後，果將該款供彌補先前所欠，可見被告此筆錢款乃
        係補其挪用其他客戶錢款，因之縱被告本人未拿到該筆錢款，亦無解於其詐
        欺犯行之成立，被告選任辯護人為被告辯稱該款項應係流入八信合作社之公
        款云云，此對於被告業已成立上揭犯行無關，併此敘明。
    (三)至有關被告上揭犯罪事實一之(二)部分，雖亦據被告於本院審理時否認有偽造文
      書及詐欺情事，惟此部分犯行，據被告於原審時供稱：「（問：是否偽造巳○
      ○與丑○○二人之存款單質押借據？）那個單子是正式作帳，只是沒有經過他
      們同意，先擅自先借款，我有在存款單質押借據蓋章，章是他們來時，預先蓋
      在質押借據上」、「（問：卯○○○、巳○○質押借據上的章是否你蓋的？）
      是的，我跟他講說要換存單，然後就偷蓋在借據上」等語（參原審卷一第三五
      頁、原審卷二第二一頁），復據告訴人施林秋子於偵查中指稱：「我跟我先生
      巳○○共有三千萬元定存單，都被宙○○質押領走，定存單印章也是我自己保
      管，她如何質押我不知道」、告訴人巳○○於偵查中指稱：「存摺及印章都是
      我自己保管，定存單是我太太卯○○○處理」等語；告訴人丑○○於偵查中指
      稱：我的定存單有寄放在八信，但印章我自己保管，我的存單不知何時被領走
      的，定存單沒有向八信質借等語（參八十五年度偵字第一四七四一號偵查卷第
      四八頁反面、第四九頁、第七十頁、第七一頁）。雖被告嗣於原審時改稱：丑
      ○○的定期單質押借款是伊借的，但丑○○知道云云，但此經證人丑○○於原
      審時證稱：「（問：你在八信000000000及00000000這二個
      帳戶，你有沒有拿定期單去質押借款？）沒有」、「宙○○所說不實在，我不
      知道，印章也不對，印章是我保管箱的印章，印鑑章在我這裡，存款單的質押
      借據章是真的，但是保管箱的印章」、「我的存單沒有拿回來，所以才會被被
      告使用」等語（參原審卷二第八六至八八頁），此外復有丑○○之存款單質押
      借據影本四張、存款存單影本四張、卯○○○之存款單質押借據影本五張、巳
      ○○之存款存單影本五張扣案足資佐證，事證至明，被告事後翻異前供，應係
      卸責之詞，難以採信。
    (四)至有關犯罪事實一之(三)部分，經被告於原審審理時供認在卷（參原審卷三第四
      三八頁），復經本院調閱共犯林銘坤所涉本院八十九年度上訴字第一一三五號
      偽造文書等案卷全宗可知，共犯林銘坤因涉犯偽造文書等罪，業經該案原審法
      院判處有期徒刑二年，經本院上訴駁回在案，而被告宙○○曾於該案中對於本
      件相關案情供述甚詳，且該案人頭經該案原審法院一一傳訊（黃爍龍已歿除外
      ），並提示以渠等為借款人或保證人之借款申請書供渠等詳細辨認後，均稱該
      借款完全不知情，且未授權共犯林銘坤以渠等名義借款或保證在卷，而經該案
      原審法院詳閱該些借款申請書，筆跡確實與業經洪清介等人承認係伊等所親書
      之保契約書上之簽名明顯不同，並經被告宙○○承認絕大部分係其填寫在卷，
      再查洪清介之對保契約書中，亦無前揭三偽刻印章之印文，此有借款申請書及
      對保約定書各一冊足憑（均置於該案贓證物庫中）；按借款人或保證人必須負
      償還借款之責任，此為一般人均有之常識，是朋友親戚間，再好也不可能多次
      以自己名義供他人借款或保證之用，因認洪清介等人頭所言堪以採信，復參以
      該案被告林政賢（經該案原審法院判刑確定）於八十七年三月十二日在調查人
      員訊問中供稱「對於林銘坤於八十年至八十三年間，在八信利用人頭辦理借款
      之事，我知情，林銘坤使用之人頭，除洪清介係渠投資股東，而曾淑美、周順
      龍、黃盟婷、黃爍龍、楊婉茜，李纘慶等人均係林銘坤自覓之人頭，我均不認
      識」，此有該筆錄在卷可佐，其嗣雖辯稱伊曾罹腦中風住院，智力減退，是於
      調查人員訊問時無法完整回答或答非所問，惟該案原審法院勘驗被告張政賢當
      時接受訊問之錄影帶結果，發現「被告張政賢當時神情自然、常有笑容、時而
      喝茶，調查員提出問題時，被告若聽不清楚，會露出詢問表情，調查員即會再
      加以說明，被告神情表示已聽懂才請其回答」，此有該案原審法院八十八年五
      月二十九日之勘驗筆錄在卷可參；而該案被告石朝村於八十七年三月十二日在
      調查員訊問中陳稱「因合作社及財政部相關法令規定，本社理事辦理各種貸款
      ，均有金額、數目之上限，故大部分均曾用經營事業之股東名義申請貸款，以
      滿足本身之需求，而我知道林銘坤係以洪清介、曾淑美、黃爍龍、楊婉茜、黃
      盟婷、周順龍、李纘慶、張美香等人之名義，於本社營業部辦理擔保及信用貸
      款，其擔保貸款之不動產擔保品均以林銘坤所有之不動產作為抵押，據我所知
      ，提供擔保之不動產計有花蓮區、草屯鎮、名間鄉等幾筆土地，：：：洪清介
      、曾淑美等八人被林銘坤使用經營事業股東之名義向八信申貸之申請書，大部
      分均由宙○○書寫及蓋印」，此有該筆錄在卷可憑，所言與被告宙○○所述經
      核相符等情，因認共犯林銘坤與被告共涉行使偽造私文書犯行，有該案本院八
      十九年度上訴字第一一三五號判決書一份附卷可參，參以被告於本院訊問時自
      承林銘坤確有拿一盒印章予伊，並依林銘坤之指示填載借款人、金額的聲請書
      資料，再交給放款部門處理等情，而以被告自承當時為林銘坤記帳且多次將詐
      得資金交予林銘坤使用之情形下，足見被告與林銘坤之交情頗深，林銘坤多次
      將不同人之多顆印章資料交予其填寫借款聲請書，豈有不起疑慮之理，況被告
      亦係在八信合作社服務多年之人，對於借款人是否實際借款，保證人是否確欲
      保證，有無對保等情事，已甚有經驗，應當知悉是否真正借貸甚明，其竟多次
      代林銘坤處理人頭借款情事，復將該貸得款項交予林銘坤使用，足見其確有與
      林銘坤共犯本件人頭冒貸情事至明。故被告事後所辯不知係人頭云云，應係事
      後卸責之詞，不足採信，被告此部分犯行亦事證明確，洵堪認定。
    (五)至被告對於犯罪事實一之(四)之侵占犯行雖亦予否認，然查被告於偵查中供稱：
      「我盜領未○○二百十萬元，是利用定存單到期，待提領出來用掉，沒有幫她
      換單」等語，證人未○○於偵查中證稱：「我有三張存單，共二百十萬元，全
      部被盜領，因我存單到期，我將印章及存單在八月五日交給宙○○換單，八月
      七日八信發生盜領的事情，我要拿回存單就拿不到了」等語，並有未○○臺中
      市第八信用合作社存本取息儲蓄存款存單影本三份暨轉帳收入傳票影本一紙附
      卷可參（參八十五年度偵字第一四七四一號偵查卷第一九三頁、第一五○至一
      五三頁），再參以被告於八十五年八月五日確有將未○○之定存二百十萬元轉
      入其帳戶內，再於同日該款項轉入八信合作社「其他應收款－其他」會計科目
      下，此款項係沖回八十五年八月三日之「其他應收款－其他」會計科目項下之
      二千五百萬元正，有誠泰商業銀行誠泰銀公益字第六七號函在卷可參，亦為被
      告所不否認，雖被告辯稱並未領取該款云云，然稽之該款項原係未○○之定存
      單欲換單，被告竟於受託換單後，未將該定期單換單，反將該款以轉帳存入其
      所有名下帳戶內，顯見被告於將該款轉入其帳戶內時，即有侵占之犯意甚明，
      縱該款係為填補被告之前挪用客戶款項，亦無解於被告侵占犯行之成立，是被
      告所辯即不足採信；至被告亦有侵占己○○一千一百萬元之三張支票之託收款
      一節，據被告於偵查中供稱：「（問：妳自己寫的盜領金額明細表內有一千一
      百萬元及五百萬元存款是何人？）是己○○的，五百萬元是匯款，一千一百萬
      元是代收的支票」、「（問：這些錢為何託收後不轉入己○○帳戶？）因當天
      地○○要領一億多，我就先讓地○○領走」、「（問：為何這些錢不直接匯入
      己○○帳戶？）因己○○說不願用自己帳戶託收這些支票，託收後己○○要我
      轉入他的帳戶，我沒有幫他轉」等語（參八十五年度偵字第一四七四一號偵查
      卷第二六三頁）；於原審時供稱：「（問：鍾雯心、己○○二人帳戶裡的存款
      ，是否轉存入自己帳戶，侵占使用？）是」等語（參原審卷一第三五頁），且
      經告訴人己○○於偵查中指稱：「（問：宙○○帳戶有一千一百萬元代收支票
      ，是否你的？）是的，那三張代收支票本來是要轉入我帳戶，但當天我沒有帶
      代收簿，所以就交給宙○○，她也開了一張八信的收入傳票給我」等語（參八
      十五年度偵字第一七四七一號偵查卷第二七九頁）；於原審時證述：一千一百
      萬元沒有轉到我帳戶等語（參原審卷二第八八頁），復有收入傳票影本一紙（
      參八十五年度偵字第一七五六三號三五頁）、誠泰商業銀行存摺對帳單、明細
      表影本各一紙（參本院卷第一九四、一九五頁）附卷可參，顯見己○○確有於
      八十五年八月五日委請被告代收票據三張共計一千一百萬元無誤，而被告於兌
      領該三張票據後，原應將該款項轉存入己○○之帳戶，但被告卻反將之轉存入
      八信合作社「其他應收款－其他」會計科目下，用以沖回八十五年八月三日之
      「其他應收款－其他」會計科目項下之二千五百萬元，此經誠泰商業銀行函復
      在卷，有該行九十三年四月十二日、同年六月七日誠泰銀臺中字第九三○○六
      三號、誠泰銀公益字第六七號函暨所附相關傳票附卷可參（參本院卷第一九三
      、一九六、二○四、二一八、二一九、二二○頁），參諸被告將一千一百萬元
      轉入其他應付款之傳票上有被告宙○○之印文，可見被告確將代己○○兌領之
      三張票據一千一百萬元，供填補被告之前挪用客戶款項，被告所辯並未侵占云
      云，亦係卸責之詞委不足取，是被告此部分侵占犯行亦事證明確，可堪認定。
    (六)至被告雖辯稱：伊實際並未拿到錢云云。然查，前揭被告犯罪所得之款項，確
      遭被告用於供己作為投資股票、購買房地產、借予他人及匯入遭挪用客戶之帳
      戶內，充作利息之用等節，已據被告於偵查中供稱：「（問：盜領的錢用在何
      處？）股票、房地產，借給朋友」、「（問：你名下尚有多少房地產？）沒有
      ，我拿我的房地產去辦抵押，後因利息無法繳，房子就給人家了」、「（問：
      為何盜領三億多元至今沒有財產？）因錢被朋友借未還，玩股票賠，加上向外
      借款，利滾利」、「（問：這些錢到底用到何處？）利息就付了一億二千多萬
      ，還有買股票、中興證券用我的名義，富春證券用洪健文名義，另外在臺中市
      ○○路用我弟弟蔡建坤名義購屋，還有我媽媽蔡林素珠，甘州五街用我名義，
      在臺中港用周北海名義買一塊農地。」、「（問：股票現在何處？）賣掉了。
      」、「（問：房地產如何處理？）因地○○要領錢，我只好將房地全押給一位
      遠房親戚調現金。」等語（參八十五年度偵字第一四七四一號偵查卷第七頁、
      第六二頁）；於調查站接受調查員詢問時，亦供稱：「（問：你盜領的客戶存
      款，除了付息之外，其餘之款項流向為何？）我除了付利息外，另外買了不動
      產，包括蔡建坤名下臺中市○○路○段三九號一、二樓，乙棟房屋，價值二
      千萬，尚餘七百萬貸款。蔡林素珠名下瀋陽路二段三九號三樓公寓，價值四
      百二十萬。與周北海合資購買周北海名下臺中港區的乙塊農地，價值二千六
      百萬元（花壇農會貸款一千萬元）我持分三分之二。宙○○名下臺中市○○
      ○街公寓價值四百六十萬元（貸款一百五十萬）。蔡建坤名下十甲東路一間
      透天厝價值一千五百萬元（無貸款）。八十二、八十三年間，臺中港附近農
      地價值六百餘萬元（已轉售）。八十二、八十三年間大里新平路附近一間透
      天厝價值一千七百八十萬元（已轉售）。以及請洪建文（人在越南）在七十八
      、七十九年間代理操作股票約一、二千萬元。付利息之總額如附件。我係依照
      八信所列二十七戶（應為二十六戶之誤）遭挪用客戶交易明細表約略估算，共
      約一億四千六百五十萬元。」等語無訛（參見八十五年度偵字第一四七四一偵
      查卷第一二七頁）；又被告於原審時供稱：（問：錢何處用掉？）剛開始（七
      十四年間至八十一、八十二年左右）不是我用，這段期間，受命於理事林銘坤
      理事，我幫他管帳，他有投資事業，他資金不夠，要我幫他週轉，剛開始我向
      同事週轉，他要我用客戶錢來週轉，他需要很多錢，我先用我親戚（舅舅），
      再要我用別人（客戶的錢）轉給他，這些他都很清楚，剛開始有轉回，中間有
      的沒轉回來，他說他會處理，在八十年有些帳轉不回來，這些客戶都很相信我
      ，我也很有誠意，八十二年以後，我就沒有再轉給他」等語（參原審卷一第五
      十頁反面）。參以，被告係於七十八、九年間才幫林銘坤記帳，於八十二年底
      、八十三年初結束，兩人關係從此交惡，是被告自七十四、五年起至七十八、
      九年間開始幫林銘坤記帳止，及八十三年間結束幫林銘坤記帳起至八十五年案
      發止之侵占客戶款項行為，實無法為與林銘坤有關係之聯想甚明，被告指其所
      侵占之款項全部係因林銘坤之需要乙事，顯不足採信。再者，按被告係以挖東
      牆補西牆之方式大量挪用客戶之存款，其間並利用其配偶、母親及胞弟等人之
      帳戶過帳，亦經被告於八十五年九月十八日，於臺中市調站查人員詢問時供陳
      ：「（問：據八信整理有關妳挪用客戶存款相關戶，有大筆及經常匯出之帳戶
      ，且上述匯款大部分是妳的筆跡，妳作何用途？）我前述在挪用客戶存款時，
      必須從很多客戶的帳戶中轉帳，我為了避免社方懷疑。因此找我的至親包括丈
      夫、三個弟弟、我媽媽幫忙到其他行庫開戶，好讓我過帳，將款項匯到他們所
      開的帳戶，過幾天再匯回來，另外我亦請交情極好的朋友，帳戶借我將款項匯
      入，我騙他們說，為逃避利息扣稅額度，工作需要等理由，因與他們有極深的
      交情，並經常幫他們的忙，調額度，所以他們也從未懷疑我，這些帳戶包括王
      憲國（中企臺中港）、周婉如（中企臺中港）、周癸呈（中企臺中港）、松宜
      旅行社（（中企臺中港）、蔡建坤（中企臺中港、中三信儲蓄部）、邱崇塏（
      梧棲農會）、宙○○（中企臺中港、中二信大智）、林素珠（中企臺中港）、
      林少民（中企臺中港）、周婉嬋（中企臺中港）、另外仁揚建設（中三信儲蓄
      部）、李政哲（中三信儲蓄部），係我在瀋陽路房子的賣主，我定期匯款給上
      述二個帳戶，蔡山龍（農銀中港）是我與周北海合買農地的賣主，因此我亦固
      定匯款給他，八十三年十月七日匯入八百五十萬元系該筆土地的尾款。因為僅
      係過帳用，所以上述匯出的金額總數與我挪用客戶的金額相近。」等語（參見
      八十五年度偵字第一四七四一偵查卷第一二七頁反面、第一二八頁），依此其
      必已預見終有捉襟見肘東窗事發之時，是其所為果真單純為林銘坤，何以不直
      接使用林銘坤之帳戶。況被告自開始為本案犯行即七十四年間時，即已約二十
      七歲，並擔任八信合作社襄理要職，智識健全，其又豈有僅因林銘坤曾對其有
      提拔之恩，即不惜甘冒法紀、牽累家人以報，此誠與常理不符至明。況被告所
      委任之辯護律師於八十五年十一月九日具狀陳報侵占款項之流向為：1.支付盜
      用客戶存款之利息一億六千萬元，2.支付被挪用客戶存款之紅利一千萬元，3.
      購買不動產現金支出六千五百萬元，4.購買不動產其中有部分為貸款，其利息
      支出一千五百萬元，5.購買股票虧損一千五百萬元，6.投資嘉聯建設公司一千
      萬元，7.被案外人洪建文訛詐二千萬元，8.支付向民間借貸之利息一千萬元，
      此有該陳報狀存卷足參（見同上偵查卷第三一一頁）。而關於支付客戶龐大利
      息、紅利之部分，亦為被告從案發到原審調查中一貫不變之說詞，有各該筆錄
      可查，且被侵占款項之客戶林怜君、丙○、癸○○、壬○○於八十五年八月三
      十一日在檢察官問渠等「除了八信給付的利息外，還有無收取宙○○的利息時
      ，亦分別稱「有的，宙○○說是八信給的優惠利率，是百分之十」、「宙○○
      說是優惠利率，詳細利率我不知道」、「宙○○說要比照定存利率」、「她有
      答應說付給我比定存高的利息」（見八十五年度偵字第一四七四一號卷八十五
      年八月三十一日偵訊筆錄），參諸被告若非以較高利息誘騙部分存款戶，其挪
      用客戶存款之行為當無法繼續順利進行八、九年之時間，是其稱挪用之款項有
      一億多元用在支付利息及紅利上，應可採信。再被告於八十五年十一月十六日
      又使所委任之律師列出其所購買之不動產有：以被告名義購買臺中市○○○街
      四四號五樓，現金支付二百五十萬元、貸款一百五十萬元，以其母蔡林素珠名
      義購買臺中市○區○○路（三樓），現金支付四百五十萬元，以蔡建坤名義購
      買臺中市○區○○路（一、二樓）現金支付一千二百萬元，貸款八百八十萬元
      ，以周崇塏名義購買臺中縣梧棲鎮○○街一九五號，現金支付九百萬元，貸款
      三百萬元，以周崇塏名義購買臺中縣梧棲鎮○○路○段三九六號，現金支付九
      百萬元，貸款七百萬元，以蔡建坤名義購買臺中市○區○○○路，現金支付一
      千四百萬元，此有該明細在卷可稽（見同上偵查卷第三三七頁），而經原審於
      八十八年六月二十四日，在八十七年度訴字第一四五五號（該案被告為林銘坤
      等人）訊問被告時，被告供稱：「我用我媽名義買瀋陽路三樓，我弟名義買一
      、二樓，梧棲的房子本來就是我先生的，用我的名義買甘州五街的房子，用蔡
      建坤的名義買十甲東路的房子，．．我在八信做到襄理時，年收入約七十幾萬
      元」（參卷附之原審法院八十七年度訴字第一四五五號刑事判決）。則依被告
      以年收入七十幾萬元之能力，竟能購買前揭不動產，其資金來源顯係如其所供
      稱之挪用自客戶之存款無疑。因此，被告辯稱：伊實際並未拿到錢云云，即難
      採信。綜上所述，本件事證明確，被告犯行堪以認定，應予依法論科。
    (七)至證人廖運華如附表四編號二四之空白取款條上之印章是真的，不是伊蓋的，
      之前被告來伊家跟伊講，伊的甲存不夠錢要從乙存轉過去，那時伊有八信的票
      ，叫伊拿印章給他讓他先蓋好空白的取款條，讓他拿走，伊有看到他在蓋，伊
      在旁邊，這些空白取款條是伊當初同意他蓋的等語（參原審卷二第二○六、二
      ○七頁），依此尚無從認定廖運華部分之空白取款條上之印文係由被告偽造或
      盜蓋，附此敘明。
二、
  (一)1.按刑法第三百三十六條第二項之侵占罪，以擅自處分業務上持有之他人所有物
    為其構成要件，自須對處分之物先有持有之關係存在，否則不能遽論以本罪。又
    刑法上之侵占罪，以侵占自己持有他人之物為前提。換言之，必行為人基於法令
    、契約或法律行為以外之「適法」行為如無因管理，不當得利等原因而持有他人
    之物，於持有狀態繼續中，易持有為所有之意思始可，故如行為人初並未適法持
    有該他人之物，其之取得持有，係基於不法所有之原因，如竊盜、詐欺、強盜等
    ，即應逕依各該罪論處，無論以侵占罪之餘地。再就活期存款而言，金融機關與
    客戶間，具有消費寄託之性質，依民法第六百零二條消費寄託之規定，如附表一
    所示之客戶一旦將款項存入帳戶時，金錢之所有權已移轉予該金融機關，即非屬
    各該客戶所有。查被告宙○○雖自七十四年間起擔任八信合作社總社營業部襄理
    ，並於八十四年八月一日調任八信合作社民權分社襄理並代理副理職務，其於擔
    任八信合作社總社營業部襄理及民權分社襄理期間，均實際負責各該部門存、放
    款之流程及審核業務，惟被告所負責者，既僅係存、放款之「審核業務」，而非
    負責保管八信合作社之金錢款項，則八信合作社之金錢款項，顯非被告所得任意
    提領支用，而非在被告事實管領之實力支配下，尚難認係在被告持有中。因此，
    被告右揭如事實欄一之(一)部分所示之行為，既係以施詐術之方法，使人陷於錯誤
    而取得並轉帳挪用款項，則其此部分行為，核係犯刑法第二百十六條、第二百十
    條之行使偽造私文書罪、刑法第三百三十九條第一項之詐欺取財罪及刑法第二百
    十五條之業務上文書登載不實罪；至其中詐騙鐘雯心四百萬元及己○○五百萬元
    部分，係犯刑法第三百三十九條第一項之詐欺取財罪。2.被告如事實欄一之(二)部
    分所示之所為，核係犯刑法第二百十六條、第二百十條之行使偽造私文書罪及刑
    法第三百三十九條第一項之詐欺取財罪。3.又林銘坤冒用洪清介等人之名義向八
    信合作社借款，足使洪清介等人受有可能被追償借款及八信借款可能無法收回之
    損害，且其身為理事，係為八信合作社處理事務之人，竟為圖己利，而違背應依
    合作社法、合作社章程之規定與社員大會之決議執行以維護八信合作社利益之任
    務，被告明知上情，仍與林銘坤共同基於犯意之聯絡，共同為如事實欄一之(三)部
    分所示之行為，則其此部分所為，係犯刑法第二百十六條、第二百十條之行使偽
    造私文書罪、刑法第三百四十二條第一項之背信罪。4.再被告代未○○辦理上開
    帳戶之存款解約後，其事實上已屬持有未○○帳戶內之款項，其未依未○○之指
    示，續予辦理換單展延，反將該筆款項予以侵占入己；至己○○託被告代收票款
    ，而被告將該款項存入被告帳戶後，被告對該款項即具有事實上支配之力，而被
    告在內部上亦顯係為己○○而持有，被告竟未將之轉存入己○○之帳戶，反而將
    之轉入沖銷前所挪欠其他客戶款項，因此，被告如事實欄一之(四)部分之所為，均
    係犯刑法第三百三十五條第一項之侵占罪。（最高法院八十八年度臺非字第三三
    四號判決意旨參照）。
  (二)被告如事實欄一所載(一)(二)部分，所示犯行，與刑法之侵占犯行之構成要件有間，
    已如前述；又被告係因利用未○○、己○○之信任，而於接受該三人委託處理事
    務之際，為如事實欄一之(四)部分所示之侵占犯行，並非本於其業務上之關係而持
    有如事實欄一之(四)部分所示之款項，因此被告此部分所為，應僅構成刑法第三百
    三十五條第一項之普通侵占罪，亦已敘明如前。公訴人誤認被告如事實欄一之(一)
    、(二)、(四)部分之犯行，均係涉犯刑法第三百三十六條第二項之業侵占犯嫌云云（
    不包括偽造文書部分），自有未合，惟有關檢察官起訴書所載之如事實欄一之(四)
    部分侵占未○○、己○○部分之基本事實，與本院認定之事實，既屬同一，本院
    自應予審理，並變更其起訴法條。至有關被告上揭犯罪事實欄一之(一)、(二)部分，
    檢察官雖認被告係涉犯業務侵占犯行，惟檢察官並未敘明被告如何行詐騙之事實
    ，核與詐欺犯行之構成要件尚屬有間，該社會事實尚難認屬同一，本院認無從變
    更起訴法條，惟被告所涉此部分詐欺犯行，與前揭事實欄一之(一)所涉行使偽造私
    文書罪、業務上文書登載不實罪間；與事實欄一之(二)所涉行使偽造私文書罪間，
    有方法、結果之牽連關係，自為起訴效力所及，本院應予一併審論。至被告偽造
    印章為偽造印文之階段行為，偽造印文及盜蓋印文均為偽造私文書之部分行為，
    均不另論罪。又被告偽造私文書後復持以行使，其偽造私文書之低度行為，應為
    行使偽造私文書之高度行為所吸收，亦不另論偽造私文書罪。另被告與林銘坤就
    如事實欄一之(三)部分所示之犯行間，具有犯意之聯絡與行為之分擔，均為共同正
    犯，其中附表三之編號十一、二十之借款申請書，係利用不知情之劉馨玲代為製
    作，此部分為間接正犯。且被告就此部分犯行，雖尚無違背任務之處，然其既與
    違背任務之林銘坤具有犯意之聯絡與行為之分擔，依刑法第三十一條第一項之規
    定，仍構成背信罪之共同正犯（最高法院二十八年度上字第三○六七號判例意旨
    參照），併此指明。再被告委由不知情姓名不詳之成年人偽造如事實欄一之(一)所
    示之印章之所為，亦為間接正犯。被告先後多次詐欺、行使偽造私文書、業務登
    載不實文書、背信及侵占犯行，均時間緊接，手法相同，各觸犯構成要件相同之
    罪名，顯均係基於概括之犯意反覆為之，均為連續犯，應依刑法第五十六條規定
    ，各以一罪論，並就其所犯行使偽造私文書罪、業務登載不實文書罪、背信及侵
    占罪部分，各加重其刑。再被告如事實欄一之(三)部分所示之連續行使偽造私文書
    及連續背信二罪間，係一行為觸犯數罪名之想像競合犯，應從一重之行使偽造私
    文書罪處斷。其如事實欄一之(一)、(二)部分所示之詐欺罪、行使偽造私文書罪、及
    業務上登載不實罪三罪間，具有方法結果之牽連關係，為牽連犯，應從一重之行
    使偽造私文書罪處斷。又被告如事實欄一之(三)部分所示之偽造文書犯行，雖未據
    檢察官起訴，惟其此部分之偽造文書犯行，既與經起訴之偽造文書犯行，具有連
    續犯之裁判上一罪關係，即為起訴效力所及；而被告如事實欄一之(三)部分所示之
    背信犯行，雖亦未據檢察官起訴，惟其此部分犯行，既與與經起訴效力所及之偽
    造文書犯行部分，具有想像競合犯之裁判上一罪關係，亦為起訴效力所及，本院
    均應併予審理。被告所犯上開行使偽造私文書罪及侵占罪二罪間，犯意各別，行
    為互殊，應予分論併罰。
三、原審認被告宙○○犯罪事證明確，予以論罪科刑，固非無見。惟原判決認：(1)被
    告所涉如事實欄一之(一)中所載詐騙己○○五百萬元款項及詐騙鍾雯心四百萬元款
    項，係構成侵占罪，然查被告係偽以做業績或推廣活期儲蓄存款業績為由，要己
    ○○、鍾雯心存入上揭款項，但於該二人匯入該款後，竟未依約處理，反將該款
    挪充他用，顯見被告就此款項，應有意圖為自己不法所有之詐欺犯意及犯行，應
    成立詐欺罪，原審認該部分係成立侵占罪，尚有未洽；(2)被告詐騙事實欄一之(一)
    部分如附表一編號十一遭挪用之金額應為「三千六百四十一萬二千四百六十二元
    」，如附表一挪用之總金額應為「二億七千七百六十六萬二千四百六十二元」，
    原審誤載「三千六百十萬元」、「二億七千六百六十七萬三千元」，即有未合；
    (3)又本件事實欄一之(二)有關被告偽造卯○○○存款單質押借據犯行，該偽造之存
    款單之存戶應係卯○○○之夫巳○○，原審誤認為卯○○○亦有未合；(4)附表四
    編號二四有關廖運華空白取款條五十二張，業由被告經廖運華同意所蓋，據證人
    廖運華證述在案，原審誤認此部分亦係由被告盜蓋尚有未合；(5)原審就原審判決
    之附表一編號四及三十；附表二編號二一八及三五○、二一九及三四九、二三八
    及三四一、二三九及三四二、二四○及三四三有重覆列舉之情形，附表二編號一
    三三之取款條金額應為六百二十萬元，原審誤載為二百二十萬元，亦有未合；(6)
    又本件被告所涉事實欄一之(一)、(二)之詐欺犯行，原檢察官認係涉業務侵占犯行，
    因此部分起訴之社會事實尚難認屬同一，乃無從變更檢察官之起訴法條，原審認
    此部分係同一社會事實，得以變更起訴法條，亦有未洽，被告上訴意旨否認有犯
    罪雖無理由，但原判決既有上述可議之處，自應由本院撤銷改判。
四、爰審酌被告之素行尚屬良好，又其智識程度及其犯行時間長達約十年、實際上詐
    得之款項甚鉅，且對金融秩序造成甚大之危害，影響被害人權益甚大，又其犯罪
  之動機、目的、手段，及犯罪後於本案被察覺前，曾想辦法籌款彌補鉅額虧空款
    項，惟因該款項過鉅已無從彌補，及其於偵查時坦承犯行，於原審時坦承部分犯
    行，然迄未賠償八信合作社等被害人之損害之態度等一切情狀，分別就其所犯連
    續行使偽造私文書罪及連續侵占罪，量處如主文第二項所示之刑，並定其應執行
    之刑。至偽刻之地○○、亥○○、天○○、廖建毓、宇○○、申○○、乙○○及
    洪清介印章IIIIII計拾顆、如附表二編號一號至三三二號所示取款條上之偽造之
    地○○、亥○○、天○○、廖建毓、宇○○、申○○、乙○○印文、如附表四編
    號二二號所示六十張空白取款條上偽造之亥○○印文各一枚、如附表四編號二九
    號所示一張空白取款條上偽造之宇○○印文一枚、如附表五所示帳戶印鑑卡上偽
    造之宇○○、乙○○印文各一枚、在如附表六編號一至四號所示之存款單質押借
    據上所偽造之丑○○署押計四枚、在如附表六編號五至九號所示之存款單質押借
    據上偽造之卯○○○署押計五枚、偽造之洪清介印文共六枚（參附表三編號一、
    二、三、四、五、七）、偽造之洪清介署押共九枚（參附表三編號一至九）、偽
    造之曾淑美署押共六枚（參附表三編號十至十五）、偽造之黃爍龍署押共二枚（
    參附表三編號十六、十七）、偽造之楊婉茜署押共三枚（參附表三編號十八至二
    十）、偽造之黃盟婷署押共三枚（參附表三編號二一至二三）、偽造之周順龍署
    押一枚（參附表三編號二四）、偽造之李纘慶署押共二枚（參附表三編號二五、
    二六），均應依刑法第二百十九條之規定，予以宣告沒收。至扣案如附表五編號
    一號至二十九號所示之空白取款條，應屬八信合作社所有，而非屬被告所有，依
    法即不得予以宣告沒收，併此敘明。
據上論斷，應依刑事訴訟法第三百六十九條第一項前段、第三百六十四條、第二百九
十九條第一項前段、第三百條，刑法第二十八條、第三十一條第一項、第五十六條、
第二百十條、第二百十五條、第二百十六條、第三百三十五條第一項、第三百三十九
條第一項、第三百四十二條第一項、第二百十九條、第五十五條、第五十一條第五款
，罰金罰鍰提高標準條例第一條前段，判決如主文。
本案經檢察官陳銘章到庭執行職務。
中      華      民      國      九十三     年     九      月   二十九   日
                                臺灣高等法院臺中分院刑事第六庭
                                      審判長法  官  李  文  雄
                                            法  官  邱  顯  祥
                                            法  官  陳  秀  
右正本證明與原本無異。
偽造文書部分得上訴。
侵占部分不得上訴。
如不服本判決應於收受送達後十日內向本院提出上訴書狀，其未敘述上訴之理由者並
得於提起上訴後十日內向本院補提理由書（均須按他造當事人之人數附繕本）。
                                            書記官  巫  彥  佳
中      華      民      國      九十三     年     九      月   二十九   日
附錄本案論罪科刑法條全文：
刑法第二百十條：
偽造、變造私文書，足以生損害於公眾或他人者，處五年以下有期徒刑。
刑法第二百十六條：
行使第二百十條至第二百十五條之文書者，依偽造、變造文書或登載不實事項或使登
載不實事項之規定處斷。
刑法第三百四十二條第一項：
為他人處理事務，意圖為自己或第三人不法之利益，或損害本人之利益，而為違背其
任務之行為，致生損害於本人之財產或其他利益者，處五年以下有期徒刑、拘役或科
或併科一千元以下罰金。
刑法第三百三十五條第一項：
意圖為自己或第三人不法之所有，而侵占自己持有他人之物者，處五年以下有期徒刑
、拘役或科或併科一千元以下罰金。
刑法第三百三十九條第一項
意圖為自己或第三人不法之所有，以詐術使人將本人或第三人之物交付者，處五年以
下有期徒刑、拘役或科或併科一千元以下罰金。
刑法第二百一十五條：
從事業務之人，明知為不實之事項，而登載於其業務上作成之文書，足以生損害於公
眾或他人者，處三年以下有期徒刑、拘役或五百元以下罰金。
                                                                        Ｒ
附表一：
┌──┬───────┬─────────┬─────────┬──────┐
│編號│遭挪用客戶姓名│合計遭挪用後，帳戶│  帳          號  │  營業單位  │
│    │              │內短少之金額（新臺│                  │            │
│    │              │幣）              │                  │            │
├──┼───────┼─────────┼─────────┼──────┤
│一  │丁○○        │三百萬元          │0000000－0│八信合作社總│
│    │              │                  │號                │社營業部    │
├──┼───────┼─────────┼─────────┼──────┤
│二  │卯○○○      │五十萬元          │0000000－0│同右        │
│    │              │                  │號                │            │
├──┼───────┼─────────┼─────────┼──────┤
│三  │巳○○        │一百五十萬元      │0000000－0│同右        │
│    │              │                  │號                │            │
├──┼───────┼─────────┼─────────┼──────┤
│四  │辰○○        │五十萬元          │0000000－0│同右        │
│    │              │                  │號                │            │
├──┼───────┼─────────┼─────────┼──────┤
│五  │地○○        │三千零五十萬元    │0000000－0│八信合作社民│
│    │              │                  │號                │權分社      │
├──┼───────┼─────────┼─────────┼──────┤
│六  │亥○○        │三百萬元          │0000000－0│同右        │
│    │              │                  │號                │            │
├──┼───────┼─────────┼─────────┼──────┤
│七  │天○○        │三十萬元          │0000000－0│同右        │
│    │              │                  │號                │            │
├──┼───────┼─────────┼─────────┼──────┤
│八  │甲○○○股份有│三千九百萬元      │0000000號－│同右        │
│    │限公司（代表人│                  │六號              │            │
│    │陳麗美）      │                  │                  │            │
├──┼───────┼─────────┼─────────┼──────┤
│九  │乙○○        │一千四百六十五萬元│0000000－0│同右        │
│    │              │                  │號                │            │
├──┼───────┼─────────┼─────────┼──────┤
│十  │午○○        │三十五萬元        │0000000－0│同右        │
│    │              │                  │號                │            │
├──┼───────┼─────────┼─────────┼──────┤
│十一│宇○○        │三千六百四十一萬二│0000000－0│同右        │
│    │              │千四百六十二元（起│號                │            │
│    │              │訴書誤載為三千六百│                  │            │
│    │              │四十二萬三千元）  │                  │            │
├──┼───────┼─────────┼─────────┼──────┤
│十二│申○○        │五百萬元          │0000000－0│八信合作社總│
│    │              │                  │號                │社營業部    │
├──┼───────┼─────────┼─────────┼──────┤
│十三│辛○○        │三百五十萬元      │0000000－0│同右        │
│    │              │                  │號                │            │
├──┼───────┼─────────┼─────────┼──────┤
│十四│同右          │三千九百六十五萬元│0000000－0│八信合作社民│
│    │              │                  │號                │權分社      │
├──┼───────┼─────────┼─────────┼──────┤
│十五│同右          │五百萬元          │0000000－0│同右        │
│    │              │                  │號                │            │
├──┼───────┼─────────┼─────────┼──────┤
│十六│丙○          │一千零九十萬元    │0000000－0│同右        │
│    │              │                  │號                │            │
├──┼───────┼─────────┼─────────┼──────┤
│十七│子○○○      │二百五十萬元      │0000000－0│同右        │
│    │              │                  │號                │            │
├──┼───────┼─────────┼─────────┼──────┤
│十八│同右          │六百萬元          │0000000－0│同右        │
│    │              │                  │號                │            │
├──┼───────┼─────────┼─────────┼──────┤
│十九│林怜君        │一百六十萬元      │0000000－0│同右        │
│    │              │                  │號                │            │
├──┼───────┼─────────┼─────────┼──────┤
│二○│同右          │八百萬元          │0000000－0│同右        │
│    │              │                  │號                │            │
├──┼───────┼─────────┼─────────┼──────┤
│二一│壬○○        │一千二百萬元      │0000000－0│同右        │
│    │              │                  │號                │            │
├──┼───────┼─────────┼─────────┼──────┤
│二二│己○○        │一千一百萬元      │0000000－0│同右        │
│    │              │                  │號                │            │
├──┼───────┼─────────┼─────────┼──────┤
│二三│同右          │一千四百五十萬元  │0000000－0│八信合作社總│
│    │              │                  │號                │社營業部    │
├──┼───────┼─────────┼─────────┼──────┤
│二四│戌○○        │三百六十萬元      │0000000－0│八信合作社民│
│    │              │                  │號                │權分社      │
├──┼───────┼─────────┼─────────┼──────┤
│二五│庚○○        │一千萬元          │0000000－0│同右        │
│    │              │                  │號                │            │
├──┼───────┼─────────┼─────────┼──────┤
│二六│癸○○        │三百萬元          │0000000－0│同右        │
│    │              │                  │號                │            │
├──┼───────┼─────────┼─────────┼──────┤
│二七│籃秀環        │二百萬元          │0000000－0│同右        │
│    │              │                  │號                │            │
├──┼───────┼─────────┼─────────┼──────┤
│二八│酉○○        │三百七十萬元      │0000000－0│同右        │
│    │              │                  │號                │            │
├──┼───────┼─────────┼─────────┼──────┤
│二九│寅○○        │六百萬元（起訴書誤│0000000－0│八信合作社富│
│    │              │載為五百萬元）    │號                │春營業部    │
├──┼───────┼─────────┼─────────┼──────┤
│三○│辰○○        │已於八十二年九月十│0000000－0│八信合作社總│
│    │              │八日結清          │號│社營業部    │
├──┼───────┼─────────┼─────────┼──────┤
│三一│地○○        │已於七十五年十月二│0000000－0│同右        │
│    │              │十日結清。        │號                │            │
├──┼───────┼─────────┼─────────┼──────┤
│三二│亥○○        │已於八十五年七月十│0000000－0│八信合作社民│
│    │              │七日結清。        │號                │權分社      │
├──┼───────┼─────────┼─────────┼──────┤
│三三│同右          │已於八十四年八月二│0000000－0│八信合作社南│
│    │              │十二日結清。      │號                │屯分社      │
├──┼───────┼─────────┼─────────┼──────┤
│三四│乙○○        │已於八十一年十月二│0000000－0│同右        │
│    │              │十二日結清。      │號                │            │
├──┼───────┼─────────┼─────────┼──────┤
│三五│同右          │已於七十九年六月二│0000000－0│同右        │
│    │              │日結清。          │號                │            │
├──┼───────┼─────────┼─────────┼──────┤
│三六│同右          │已於八十二年二月二│0000000－0│同右        │
│    │              │十三日結清。      │號                │            │
├──┼───────┼─────────┼─────────┼──────┤
│三七│午○○        │已於七十五年十月二│0000000－0│八信合作社總│
│    │              │十日結清。        │號                │社營業部    │
├──┼───────┼─────────┼─────────┼──────┤
│三八│宇○○        │已於八十五年二月八│0000000－0│同右        │
│    │              │日結清。          │號                │            │
├──┼───────┼─────────┼─────────┼──────┤
│三九│申○○        │已於八十五年五月二│0000000－0│同右        │
│    │              │日結清。          │號                │            │
├──┼───────┼─────────┼─────────┼──────┤
│四○│丙○          │已於八十四年八月七│0000000－0│同右        │
│    │              │日結清。          │號                │            │
├──┼───────┼─────────┼─────────┼──────┤
│四一│同右          │已於八十五年一月五│0000000－0│八信合作社南│
│    │              │日結清。          │號                │屯分社      │
├──┼───────┼─────────┼─────────┼──────┤
│四二│子○○○      │已於八十四年八月七│0000000－0│八信合作社總│
│    │              │日結清。          │號                │社營業部    │
├──┼───────┼─────────┼─────────┼──────┤
│四三│同右          │已於八十五年一月五│0000000－0│同右        │
│    │        │日結清。          │號                │            │
├──┼───────┼─────────┼─────────┼──────┤
│四四│林怜君        │已於八十四年八月七│0000000－0│同右        │
│    │              │日結清。          │號                │            │
├──┼───────┼─────────┼─────────┼──────┤
│四五│同右          │已於八十五年八月二│0000000－0│八信合作社富│
│    │              │十九日結清。      │號                │春營業部    │
├──┼───────┼─────────┼─────────┼──────┤
│四六│壬○○        │已於八十四年八月七│0000000－0│八信合作社總│
│    │              │日結清。          │號                │社營業部    │
├──┼───────┼─────────┼─────────┼──────┤
│四七│己○○        │已於八十五年七月十│0000000－0│同右        │
│    │              │七日結清。        │號                │            │
├──┼───────┼─────────┼─────────┼──────┤
│四八│同右          │已於八十五年一月五│0000000－0│同右        │
│    │              │日結清。          │號                │            │
├──┼───────┼─────────┼─────────┼──────┤
│四九│籃秀環        │已於八十五年七月十│0000000－0│同右        │
│    │              │六日結清。        │號                │            │
├──┼───────┼─────────┼─────────┼──────┤
│五○│酉○○        │已於八十五年七月十│0000000－0│同右        │
│    │              │六日結清。        │號                │            │
├──┼───────┼─────────┼─────────┼──────┤
│五一│廖建毓        │已於八十四年七月十│0000000－0│八信合作社總│
│    │              │九日結清。        │號                │社營業部    │
├──┼───────┼─────────┼─────────┼──────┤
│五二│同右          │已於八十五年七月十│0000000－0│八信合作社民│
│    │              │七日結清。        │號                │權分社      │
├──┼───────┼─────────┼─────────┼──────┤
│五三│同右          │已於八十五年八月十│0000000－0│同右        │
│    │              │四日結清。        │號                │            │
├──┼───────┼─────────┼─────────┼──────┤
│五四│同右          │已於八十四年八月二│0000000－0│八信合作社南│
│    │              │十二日結清。      │號                │屯分社      │
└──┴───────┴─────────┴─────────┴──────┘
附表二：
┌──┬────┬─────┬─────┬─────────┬──────┐
│編號│取款條上│取款條金額│取款條上之│  帳          號  │日期（民國）│
│    │所載戶名│（新臺幣）│編號      │                  │            │
├──┼────┼─────┼─────┼─────────┼──────┤
│一  │乙○○  │五百萬元  │１９５    │00000000號│八十五年七月│
│    │        │          │          │                  │十八日      │
├──┼────┼─────┼─────┼─────────┼──────┤
│二  │同右    │四百六十五│１９６    │同右              │同右        │
│    │        │萬元      │          │                  │            │
├──┼────┼─────┼─────┼─────────┼──────┤
│三  │同右    │五百萬元  │１９７    │同右              │同右        │
├──┼────┼─────┼─────┼─────────┼──────┤
│四  │亥○○  │六百九十萬│１５０    │00000000號│八十四年八月│
│    │        │元        │          │                  │十九日      │
├──┼────┼─────┼─────┼─────────┼──────┤
│五  │天○○  │同右      │１５１    │00000000號│同右        │
├──┼────┼─────┼─────┼─────────┼──────┤
│六  │地○○  │三千五百五│１１５    │00000000號│八十四年八月│
│    │        │十五萬四千│          │                  │二十六日    │
│    │        │七百二十元│          │                  │            │
├──┼────┼─────┼─────┼─────────┼──────┤
│七  │廖建毓  │九百五十萬│３９９    │00000000號│同右        │
│    │        │元        │          │                  │            │
├──┼────┼─────┼─────┼─────────┼──────┤
│八  │宇○○  │六百萬元  │１２４    │00000000號│同右        │
├──┼────┼─────┼─────┼─────────┼──────┤
│九  │地○○  │二千二百萬│１１４    │00000000號│同右        │
│    │        │元        │          │                  │            │
├──┼────┼─────┼─────┼─────────┼──────┤
│十  │同右    │六百五十萬│１３１    │00000000號│八十四年八月│
│    │        │元        │          │                  │二十八日    │
├──┼────┼─────┼─────┼─────────┼──────┤
│十一│宇○○  │一十萬元  │９０      │00000000號│八十四年八月│
├──┼────┼─────┼─────┼─────────┼──────┤
│十二│同右    │七萬元    │９３      │同右              │同右        │
├──┼────┼─────┼─────┼─────────┼──────┤
│十三│亥○○  │九十七萬元│３７６    │00000000號│同右        │
├──┼────┼─────┼─────┼─────────┼──────┤
│十四│宇○○  │三千萬元  │１２７    │00000000號│八十四年八月│
│    │        │          │          │                  │二十六日    │
├──┼────┼─────┼─────┼─────────┼──────┤
│十五│廖建毓  │九百五十萬│３９８    │00000000號│八十四年八月│
│    │        │元        │          │                  │二十六日    │
├──┼────┼─────┼─────┼─────────┼──────┤
│十六│同右    │九百萬元  │４００    │同右              │八十四年八月│
│    │        │          │          │                  │二十六日    │
├──┼────┼─────┼─────┼─────────┼──────┤
│十七│亥○○  │一千萬元  │４０３    │00000000號│八十四年八月│
│    │        │          │          │                  │二十六日    │
├──┼────┼─────┼─────┼─────────┼──────┤
│十八│廖建毓  │四百三十萬│５９７    │00000000號│八十四年九月│
│    │        │元        │          │                  │一日        │
├──┼────┼─────┼─────┼─────────┼──────┤
│十九│宇○○  │一百零五萬│１２４    │00000000號│八十四年九月│
│    │        │元        │          │                  │二日        │
├──┼────┼─────┼─────┼─────────┼──────┤
│二○│同右    │一十七萬零│１２１    │同右              │同右        │
│    │        │四百元    │          │                  │            │
├──┼────┼─────┼─────┼─────────┼──────┤
│二一│同右    │七萬九千六│８６      │同右              │同右        │
│    │        │百元      │          │                  │            │
├──┼────┼─────┼─────┼─────────┼──────┤
│二二│亥○○  │六百五十萬│２０６    │00000000號│八十四年九月│
│    │        │元        │          │                  │六日        │
├──┼────┼─────┼─────┼─────────┼──────┤
│二三│地○○  │二千八百五│１８１    │00000000號│同右        │
│    │        │十萬元    │          │                  │            │
├──┼────┼─────┼─────┼─────────┼──────┤
│二四│同右    │一千八百五│１８３    │同右              │同右        │
│    │      │十萬元    │          │                  │            │
├──┼────┼─────┼─────┼─────────┼──────┤
│二五│同右    │二千五百萬│１８０    │同右              │同右        │
│    │        │元        │          │                  │            │
├──┼────┼─────┼─────┼─────────┼──────┤
│二六│宇○○  │三千五百萬│２３１    │00000000號│同右        │
│    │        │元        │          │                  │            │
├──┼────┼─────┼─────┼─────────┼──────┤
│二七│同右    │二十三萬五│２２９    │同右              │同右        │
│    │        │千零四十八│          │                  │            │
│    │        │元        │          │                  │            │
├──┼────┼─────┼─────┼─────────┼──────┤
│二八│同右    │一萬四千九│２２８    │同右              │同右        │
│    │        │百五十二元│          │                  │            │
├──┼────┼─────┼─────┼─────────┼──────┤
│二九│同右    │五十萬六千│２２３    │同右              │同右        │
│    │        │元        │          │                  │            │
├──┼────┼─────┼─────┼─────────┼──────┤
│三○│同右    │三百零一萬│２２４    │同右              │同右        │
│    │        │元        │          │                  │            │
├──┼────┼─────┼─────┼─────────┼──────┤
│三一│天○○  │三千五百萬│１８２    │00000000號│同右        │
│    │        │元        │          │                  │            │
├──┼────┼─────┼─────┼─────────┼──────┤
│三二│廖建毓  │九十五萬元│６５３    │00000000號│八十四年九月│
│    │        │          │          │                  │五日        │
├──┼────┼─────┼─────┼─────────┼──────┤
│三三│同右    │六百五十萬│２０２    │同右              │八十四年九月│
│    │        │元        │          │                  │六日        │
├──┼────┼─────┼─────┼─────────┼──────┤
│三四│宇○○  │四十萬元  │１９３    │00000000號│八十四年九月│
│    │        │          │          │                  │十八日      │
├──┼────┼─────┼─────┼─────────┼──────┤
│三五│同右    │同右      │１１９    │同右              │八十四年九月│
│    │        │          │          │                  │十九日      │
├──┼────┼─────┼─────┼─────────┼──────┤
│三六│亥○○  │七百五十萬│２０１    │00000000號│八十四年九月│
│    │        │元        │          │                  │二十三日    │
├──┼────┼─────┼─────┼─────────┼──────┤
│三七│廖建毓  │六百五十萬│６６７│00000000號│同右        │
│    │        │元        │          │                  │            │
├──┼────┼─────┼─────┼─────────┼──────┤
│三八│亥○○  │一千八百萬│２７９    │00000000號│八十四年九月│
│    │        │元        │          │                  │二十五日    │
├──┼────┼─────┼─────┼─────────┼──────┤
│三九│宇○○  │二千零五十│２８４    │00000000號│同右        │
│    │        │萬元      │          │                  │            │
├──┼────┼─────┼─────┼─────────┼──────┤
│四○│天○○  │二千萬元  │１３４    │00000000號│八十四年九月│
│    │        │          │          │                  │二十六日    │
├──┼────┼─────┼─────┼─────────┼──────┤
│四一│宇○○  │二千六百萬│１３８    │00000000號│同右        │
│    │        │元        │          │          │            │
├──┼────┼─────┼─────┼─────────┼──────┤
│四二│地○○  │一千五百萬│１４６    │00000000號│八十四年九月│
│    │        │元        │          │                  │二十六日    │
├──┼────┼─────┼─────┼─────────┼──────┤
│四三│地○○  │二千五百萬│１３７    │00000000號│八十四年九月│
│    │        │元        │          │                  │二十六日    │
├──┼────┼─────┼─────┼─────────┼──────┤
│四四│亥○○  │二千六百萬│５２８    │00000000號│同右        │
│    │        │元        │          │                  │            │
├──┼────┼─────┼─────┼─────────┼──────┤
│四五│同右    │一千萬元  │１２８    │00000000號│八十四年九月│
│    │        │          │          │                  │二十六日    │
├──┼────┼─────┼─────┼─────────┼──────┤
│四六│天○○  │五千元    │２２６    │00000000號│八十四年九月│
│    │        │          │          │                  │二十七日    │
├──┼────┼─────┼─────┼─────────┼──────┤
│四七│亥○○  │五千元    │２２７    │00000000號│八十四年九月│
│    │        │          │          │                  │二十七日    │
├──┼────┼─────┼─────┼─────────┼──────┤
│四八│廖建毓  │一千一百三│２１２    │00000000號│同右        │
│    │        │十萬元    │          │                  │            │
├──┼────┼─────┼─────┼─────────┼──────┤
│四九│宇○○  │五萬六千元│１８０    │00000000號│八十四年十月│
│    │        │          │          │                  │二日        │
├──┼────┼─────┼─────┼─────────┼──────┤
│五○│同右    │八十二萬五│１３７    │同右              │八十四年十月│
│    │        │千元      │          │                  │三日        │
├──┼────┼─────┼─────┼─────────┼──────┤
│五一│亥○○  │六百萬元  │２６２    │00000000號│八十四年十月│
│    │        │          │          │                  │九日        │
├──┼────┼─────┼─────┼─────────┼──────┤
│五二│宇○○  │四百三十萬│２２５    │00000000號│八十四年十月│
│    │        │四千元    │          │                  │十一日      │
├──┼────┼─────┼─────┼─────────┼──────┤
│五三│同右    │一十五萬元│１８４    │00000000號│同右        │
├──┼────┼─────┼─────┼─────────┼──────┤
│五四│同右    │二十五萬元│１５６    │同右              │八十四年十月│
│    │        │          │          │                  │十二日      │
├──┼────┼─────┼─────┼─────────┼──────┤
│五五│同右    │三十萬元  │１０２    │同右              │八十四年十月│
│    │        │          │          │                  │十七日      │
├──┼────┼─────┼─────┼─────────┼──────┤
│五六│亥○○  │四百五十萬│１１５    │00000000號│八十四年十月│
│    │        │元        │          │                  │十九日      │
├──┼────┼─────┼─────┼─────────┼──────┤
│五七│宇○○  │四十萬元  │１８２    │00000000號│八十四年十月│
│    │        │          │          │                  │二十日      │
├──┼────┼─────┼─────┼─────────┼──────┤
│五八│亥○○  │四百五十萬│７５５    │00000000號│同右        │
│    │        │元        │          │                  │            │
├──┼────┼─────┼─────┼─────────┼──────┤
│五九│同右    │四百萬元  │１９１    │00000000號│同右        │
├──┼────┼─────┼─────┼─────────┼──────┤
│六○│宇○○  │四百萬元  │１１７    │00000000號│八十四年十月│
│    │        │          │          │                  │二十一日    │
├──┼────┼─────┼─────┼─────────┼──────┤
│六一│亥○○  │三十八萬二│５２０    │00000000號│八十四年十月│
│    │        │千元      │          │                  │二十三日    │
├──┼────┼─────┼─────┼─────────┼──────┤
│六二│同右    │七百萬元  │１２０    │00000000號│同右        │
├──┼────┼─────┼─────┼─────────┼──────┤
│六三│同右    │二千五百萬│５０３    │00000000號│八十四年十月│
│    │        │元        │          │                  │二十四日    │
├──┼────┼─────┼─────┼─────────┼──────┤
│六四│天○○  │一千二百四│１６６    │00000000號│同右        │
│    │        │十萬元    │          │                  │            │
├──┼────┼─────┼─────┼─────────┼──────┤
│六五│同右    │一千二百六│１６５    │00000000號│同右        │
│    │        │十萬元    │          │                  │            │
├──┼────┼─────┼─────┼─────────┼──────┤
│六六│地○○  │二千五百萬│１７２    │00000000號│同右        │
│    │        │元        │          │                  │            │
├──┼────┼─────┼─────┼─────────┼──────┤
│六七│亥○○  │五百萬元  │１７３    │00000000號│同右        │
├──┼────┼─────┼─────┼─────────┼──────┤
│六八│宇○○  │二千五百萬│１７１    │00000000號│同右        │
│    │        │元        │          │                  │            │
├──┼────┼─────┼─────┼─────────┼──────┤
│六九│廖建毓  │二千五百萬│５０４    │00000000號│同右        │
│    │        │元        │          │                  │            │
├──┼────┼─────┼─────┼─────────┼──────┤
│七○│宇○○  │七百萬元  │１７４    │00000000號│同右        │
├──┼────┼─────┼─────┼─────────┼──────┤
│七一│同右    │五十一萬二│１７５    │同右              │同右        │
│    │        │千元      │          │                  │            │
├──┼────┼─────┼─────┼─────────┼──────┤
│七二│同右    │二千七百萬│１７６    │同右              │同右        │
│    │        │元        │          │                  │            │
├──┼────┼─────┼─────┼─────────┼──────┤
│七三│廖建毓  │一千一百五│１６８    │00000000號│同右        │
│    │        │十萬元    │          │                  │            │
├──┼────┼─────┼─────┼─────────┼──────┤
│七四│宇○○  │八萬八千元│１１５    │00000000號│同右        │
├──┼────┼─────┼─────┼─────────┼──────┤
│七五│亥○○  │二百九十萬│０００２０│00000000號│八十四年十月│
│    │        │元        │７        │                  │三十日      │
├──┼────┼─────┼─────┼─────────┼──────┤
│七六│宇○○  │七百九十萬│０００１７│00000000號│八十四年十一│
│    │        │元        │４        │                  │月二日      │
├──┼────┼─────┼─────┼─────────┼──────┤
│七七│亥○○  │七百萬元  │０００１７│00000000號│同右        │
│    │        │          │５        │                  │            │
├──┼────┼─────┼─────┼─────────┼──────┤
│七八│宇○○  │一十八萬五│０００１７│00000000號│八十四年十一│
│    │        │千元      │０        │        │月六日      │
├──┼────┼─────┼─────┼─────────┼──────┤
│七九│廖建毓  │二百萬元  │０００１４│00000000號│八十四年十一│
│    │        │          │６        │                  │月七日      │
├──┼────┼─────┼─────┼─────────┼──────┤
│八○│亥○○  │二百五十萬│０００１４│00000000號│同右        │
│    │        │元        │４        │                  │            │
├──┼────┼─────┼─────┼─────────┼──────┤
│八一│同右    │五百八十萬│０００１９│同右              │八十四年十一│
│    │        │元        │８        │                  │月八日      │
├──┼────┼─────┼─────┼─────────┼──────┤
│八二│宇○○  │六百一十五│０００２０│00000000號│同右        │
│    │        │萬四千元  │０        │                  │            │
├──┼────┼─────┼─────┼─────────┼──────┤
│八三│同右    │六百七十五│０００１９│同右              │同右        │
│    │        │萬一千元  │９        │                  │            │
├──┼────┼─────┼─────┼─────────┼──────┤
│八四│亥○○  │五百萬元  │０００２５│00000000號│八十四年十一│
│    │        │          │２        │                  │月十日      │
├──┼────┼─────┼─────┼─────────┼──────┤
│八五│天○○  │二千五百萬│０００２５│00000000號│同右        │
│    │        │元        │５        │                  │            │
├──┼────┼─────┼─────┼─────────┼──────┤
│八六│亥○○  │一千二百萬│０００２５│00000000號│同右        │
│    │        │元        │１        │                  │            │
├──┼────┼─────┼─────┼─────────┼──────┤
│八七│同右    │三百萬元  │０００２１│同右              │八十四年十一│
│    │        │          │８        │                  │月十四日    │
├──┼────┼─────┼─────┼─────────┼──────┤
│八八│同右    │一百六十萬│００１７３│同右              │八十四年十一│
│    │        │元        │          │                  │月十七日    │
├──┼────┼─────┼─────┼─────────┼──────┤
│八九│宇○○  │五百一十萬│００１３３│00000000號│八十四年十一│
│    │        │元        │          │                  │月十八日    │
├──┼────┼─────┼─────┼─────────┼──────┤
│九○│亥○○  │一百零七萬│６７７    │00000000號│八十四年十一│
│    │        │三千三百零│          │                  │月二十四日  │
│    │        │三元      │          │                  │            │
├──┼────┼─────┼─────┼─────────┼──────┤
│九一│同右    │四百三十八│０１８７  │00000000號│八十四年十一│
│  │        │萬元      │          │                  │月三十日    │
├──┼────┼─────┼─────┼─────────┼──────┤
│九二│亥○○  │一百一十五│０２２２  │00000000號│八十四年十二│
│    │        │萬五千零三│          │                  │月一日      │
│    │        │十一元    │          │                  │            │
├──┼────┼─────┼─────┼─────────┼──────┤
│九三│地○○  │四百六十二│０２２１  │00000000號│同右        │
│    │        │萬五千元  │          │                  │            │
├──┼────┼─────┼─────┼─────────┼──────┤
│九四│亥○○  │四百六十二│０１７３  │00000000號│八十四年十二│
│    │        │萬五千元  │          │                  │月四日      │
├──┼────┼─────┼─────┼─────────┼──────┤
│九五│同右    │二百八十七│０１６３  │同右              │八十四年十二│
│    │  │萬五千元  │          │                  │月五日      │
├──┼────┼─────┼─────┼─────────┼──────┤
│九六│同右    │六百七十二│１６７    │同右              │八十四年十二│
│    │        │萬元      │          │                  │月八日      │
├──┼────┼─────┼─────┼─────────┼──────┤
│九七│地○○  │五百萬元  │２０２    │00000000號│八十四年十二│
│    │        │          │          │                  │月十一日    │
├──┼────┼─────┼─────┼─────────┼──────┤
│九八│亥○○  │五百萬元  │２０３    │00000000號│同右        │
├──┼────┼─────┼─────┼─────────┼──────┤
│九九│同右    │一千二百萬│２０５    │同右              │同右        │
│    │        │元        │          │                  │            │
├──┼────┼─────┼─────┼─────────┼──────┤
│一○│同右    │一千三百萬│２０４    │同右              │同右        │
│○  │        │元        │          │                  │            │
├──┼────┼─────┼─────┼─────────┼──────┤
│一○│同右    │四百萬元  │２４０    │同右              │八十四年十二│
│一  │        │          │          │                  │月十三日    │
├──┼────┼─────┼─────┼─────────┼──────┤
│一○│同右    │五百萬元  │２１９    │同右              │同右        │
│二  │        │          │          │                  │            │
├──┼────┼─────┼─────┼─────────┼──────┤
│一○│同右    │八百萬元  │１１１    │同右              │八十四年十二│
│三  │        │          │          │                  │月二十八日  │
├──┼────┼─────┼─────┼─────────┼──────┤
│一○│同右    │同右      │１１０    │同右              │同右        │
│四  │        │          │      │                  │            │
├──┼────┼─────┼─────┼─────────┼──────┤
│一○│宇○○  │七百萬元  │１０５    │00000000號│同右        │
│五  │        │          │          │                  │            │
├──┼────┼─────┼─────┼─────────┼──────┤
│一○│同右    │四百六十萬│１５８    │同右              │八十四年十二│
│六  │        │一千五百六│          │                  │月二十九日  │
│    │        │十二元    │          │                  │            │
├──┼────┼─────┼─────┼─────────┼──────┤
│一○│天○○  │二百萬元  │１２０    │00000000號│八十四年十二│
│七  │        │          │          │                  │月二十八日  │
├──┼────┼─────┼─────┼─────────┼──────┤
│一○│宇○○  │二百萬元  │１１９    │00000000號│同右        │
│八  │        │          │          │                │            │
├──┼────┼─────┼─────┼─────────┼──────┤
│一○│廖建毓  │九百萬元  │２６９    │00000000號│八十五年一月│
│九  │        │          │          │                  │四日        │
├──┼────┼─────┼─────┼─────────┼──────┤
│一一│同右    │同右      │２７０    │同右              │同右        │
│○  │        │          │          │                  │            │
├──┼────┼─────┼─────┼─────────┼──────┤
│一一│亥○○  │一千七百萬│２９７    │00000000號│同右        │
│一  │        │元        │          │                  │            │
├──┼────┼─────┼─────┼─────────┼──────┤
│一一│同右    │一千八百萬│２９６    │同右              │同右        │
│二  │        │元        │          │                  │            │
├──┼────┼─────┼─────┼─────────┼──────┤
│一一│地○○  │二千三百萬│２７６    │00000000號│同右        │
│三  │        │元        │          │                  │            │
├──┼────┼─────┼─────┼─────────┼──────┤
│一一│宇○○  │四十萬元  │３５９    │00000000號│八十五年一月│
│四  │        │          │          │                  │五日        │
├──┼────┼─────┼─────┼─────────┼──────┤
│一一│亥○○  │七百萬元  │１３７    │00000000號│八十五年一月│
│五  │        │          │          │                  │二十三日    │
├──┼────┼─────┼─────┼─────────┼──────┤
│一一│同右    │同右      │１３４    │同右              │同右        │
│六  │        │          │          │                  │            │
├──┼────┼─────┼─────┼─────────┼──────┤
│一一│宇○○  │五百萬元  │１３８    │00000000號│同右        │
│七  │        │          │          │                  │            │
├──┼────┼─────┼─────┼─────────┼──────┤
│一一│亥○○  │八百萬元  │１３５    │00000000號│同右        │
│八  │        │          │          │                  │            │
├──┼────┼─────┼─────┼─────────┼──────┤
│一一│同右    │八百萬元  │１３６    │同右              │同右        │
│九  │        │          │          │                  │            │
├──┼────┼─────┼─────┼─────────┼──────┤
│一二│同右    │二百五十萬│１５８    │同右              │八十五年一月│
│○  │        │元        │          │                  │二十四日    │
├──┼────┼─────┼─────┼─────────┼──────┤
│一二│同右    │二百二十七│２００    │同右              │八十五年一月│
│一  │        │萬三千元  │          │                  │二十九日│
├──┼────┼─────┼─────┼─────────┼──────┤
│一二│宇○○  │六萬元    │１９８    │00000000號│同右        │
│二  │        │          │          │                  │            │
├──┼────┼─────┼─────┼─────────┼──────┤
│一二│同右    │一百二十萬│１９９    │同右              │同右        │
│三  │        │元        │          │                  │            │
├──┼────┼─────┼─────┼─────────┼──────┤
│一二│亥○○  │三百三十四│１４６    │00000000號│八十五年一月│
│四  │        │萬五千元  │          │                  │三十日      │
├──┼────┼─────┼─────┼─────────┼──────┤
│一二│同右    │九百萬元  │１９８    │同右              │八十五年二月│
│五  │        │          │          │                  │一日        │
├──┼────┼─────┼─────┼─────────┼──────┤
│一二│同右    │九百萬元  │１９６    │同右              │同右        │
│六  │        │          │          │                  │            │
├──┼────┼─────┼─────┼─────────┼──────┤
│一二│同右    │八百五十萬│１９７    │同右              │同右        │
│七  │        │元        │          │                  │            │
├──┼────┼─────┼─────┼─────────┼──────┤
│一二│同右    │九百五十萬│１９５    │同右              │同右        │
│八  │        │元        │          │                  │            │
├──┼────┼─────┼─────┼─────────┼──────┤
│一二│同右    │九十萬元  │１８４    │同右              │八十五年二月│
│九  │        │          │          │                  │七日        │
├──┼────┼─────┼─────┼─────────┼──────┤
│一三│同右    │一百萬元  │１２６    │同右              │八十五年二月│
│○  ││          │          │                  │八日        │
├──┼────┼─────┼─────┼─────────┼──────┤
│一三│同右    │二百萬元  │２３７    │同右              │八十五年二月│
│一  │        │          │          │                  │九日        │
├──┼────┼─────┼─────┼─────────┼──────┤
│一三│宇○○  │四十萬元  │２３５    │00000000號│同右        │
│二  │        │          │          │                  │            │
├──┼────┼─────┼─────┼─────────┼──────┤
│一三│同右    │六百二十萬│２９９    │同右              │八十五年二月│
│三  │        │元        │          │                  │十五日      │
├──┼────┼─────┼─────┼─────────┼──────┤
│一三│同右    │二十三萬元│１５５    │同右              │同右        │
│四  │        │          │          │                  │            │
├──┼────┼─────┼─────┼─────────┼──────┤
│一三│同右    │五十萬元  │１９９    │同右              │八十五年二月│
│五  │        │          │          │                  │十七日      │
├──┼────┼─────┼─────┼─────────┼──────┤
│一三│同右    │三百五十萬│１９６    │同右              │八十五年二月│
│六  │        │元        │          │                  │二十六日    │
├──┼────┼─────┼─────┼─────────┼──────┤
│一三│同右    │八百萬元  │１９７    │同右              │八十五年三月│
│七  │        │          │          │                  │一日        │
├──┼────┼─────┼─────┼─────────┼──────┤
│一三│同右    │同右      │１９４    │同右              │同右        │
│八  │        │          │          │                  │            │
├──┼────┼─────┼─────┼─────────┼──────┤
│一三│同右    │九百萬元  │１９６    │同右              │同右        │
│九  │        │          │          │                  │            │
├──┼────┼─────┼─────┼─────────┼──────┤
│一四│同右    │八百萬元  │１９５    │同右              │同右        │
│○  │        │          │          │                  │            │
├──┼────┼─────┼─────┼─────────┼──────┤
│一四│地○○  │一千三百萬│２３０    │00000000號│同右        │
│一  │        │元        │          │                  │            │
├──┼────┼─────┼─────┼─────────┼──────┤
│一四│同右    │一千二百萬│２２９    │同右              │同右        │
│二  │        │元        │          │                  │            │
├──┼────┼─────┼─────┼─────────┼──────┤
│一四│亥○○  │八百零九萬│２０５    │00000000號│同右        │
│三  │        │五千元    │          │              │            │
├──┼────┼─────┼─────┼─────────┼──────┤
│一四│同右    │一百五十四│１８９    │同右              │八十五年三月│
│四  │        │萬五千元  │          │                  │七日        │
├──┼────┼─────┼─────┼─────────┼──────┤
│一四│同右    │八百萬元  │２１３    │同右              │八十五年三月│
│五  │        │          │          │                  │八日        │
├──┼────┼─────┼─────┼─────────┼──────┤
│一四│同右    │一百萬元  │２０９    │同右              │同右        │
│六  │        │          │          │                  │            │
├──┼────┼─────┼─────┼─────────┼──────┤
│一四│同右    │一百萬元  │１１８    │同右              │八十五年三月│
│七  │        │          │          │                  │九日        │
├──┼────┼─────┼─────┼─────────┼──────┤
│一四│宇○○  │一百萬元  │２１０    │00000000號│八十五年三月│
│八  │        │          │          │                  │十一日      │
├──┼────┼─────┼─────┼─────────┼──────┤
│一四│同右    │三百零八萬│１９６    │同右              │八十五年三月│
│九  │        │五千元    │          │                  │二十二日    │
├──┼────┼─────┼─────┼─────────┼──────┤
│一五│同右    │九十五萬元│１２７    │同右              │同右        │
│○  │        │          │          │                  │            │
├──┼────┼─────┼─────┼─────────┼──────┤
│一五│亥○○  │九百萬元  │１５９    │00000000號│八十五年三月│
│一  │        │          │          │                  │二十六日    │
├──┼────┼─────┼─────┼─────────┼──────┤
│一五│宇○○  │二十萬元  │１５０    │00000000號│同右        │
│二  │        │          │          │                  │            │
├──┼────┼─────┼─────┼─────────┼──────┤
│一五│同右    │五十二萬四│１４４    │同右              │同右        │
│三  │        │千五百一十│          │                  │            │
│    │        │二元      │          │                  │            │
├──┼────┼─────┼─────┼─────────┼──────┤
│一五│同右    │八百零四萬│１５６    │同右              │同右        │
│四  │        │七千一百二│          │                  │            │
│    │        │十三元    │          │                  │            │
├──┼────┼─────┼─────┼─────────┼──────┤
│一五│同右    │八百零四萬│１５５    │同右              │同右        │
│五  │        │七千一百二│          │                  │            │
│    │        │十三元    │          │                  │            │
├──┼────┼─────┼─────┼─────────┼──────┤
│一五│同右    │八百零四萬│１５８    │同右              │同右        │
│六  │        │七千一百二│          │                  │            │
│    │        │十三元    │          │                  │            │
├──┼────┼─────┼─────┼─────────┼──────┤
│一五│同右    │九百零五萬│１５７    │同右              │同右        │
│七  │        │三千零一十│          │                  │            │
│    │        │四元      │          │                  │            │
├──┼────┼─────┼─────┼─────────┼──────┤
│一五│亥○○  │四百萬元  │１９７    │00000000號│八十五年四月│
│八  │        │          │          │                  │二日        │
├──┼────┼─────┼─────┼─────────┼──────┤
│一五│宇○○  │一十二萬元│２２４    │00000000號│八十五年四月│
│九  │        │          │          │                  │十日        │
├──┼────┼─────┼─────┼─────────┼──────┤
│一六│亥○○  │一百六十萬│１７３    │00000000號│八十五年四月│
│○  │        │元        │          │                  │十八日      │
├──┼────┼─────┼─────┼─────────┼──────┤
│一六│宇○○  │三十萬元  │１３３    │00000000號│八十五年四月│
│一  │        │          │          │                  │二十二日    │
├──┼────┼─────┼─────┼─────────┼──────┤
│一六│亥○○  │二百萬元  │１８０    │00000000號│同右        │
│二  │        │          │          │                  │            │
├──┼────┼─────┼─────┼─────────┼──────┤
│一六│同右    │一百萬元  │２２１    │同右              │八十五年四月│
│三  │        │          │          │                  │二十九日    │
├──┼────┼─────┼─────┼─────────┼──────┤
│一六│同右    │八百萬元  │２２９    │同右              │同右        │
│四  │        │          │          │                  │            │
├──┼────┼─────┼─────┼─────────┼──────┤
│一六│同右    │七百萬元  │２３０    │同右              │同右        │
│五  │        │          │          │                  │            │
├──┼────┼─────┼─────┼─────────┼──────┤
│一六│同右    │八百萬元  │２３１    │同右              │同右        │
│六  │        │          │          │                  │            │
├──┼────┼─────┼─────┼─────────┼──────┤
│一六│同右    │八百萬元  │１８５    │同右              │八十五年五月│
│七  │        │          │          │                  │一日        │
├──┼────┼─────┼─────┼─────────┼──────┤
│一六│同右    │九百萬元│１８６    │同右              │同右        │
│八  │        │          │          │                  │            │
├──┼────┼─────┼─────┼─────────┼──────┤
│一六│同右    │八百萬元  │１８４    │同右              │同右        │
│九  │        │          │          │                  │            │
├──┼────┼─────┼─────┼─────────┼──────┤
│一七│同右    │九百萬元  │１６３    │同右              │八十五年五月│
│○  │        │          │          │                  │二日        │
├──┼────┼─────┼─────┼─────────┼──────┤
│一七│同右    │八百萬元  │１６２    │同右              │同右        │
│一  │        │          │          │                  │            │
├──┼────┼─────┼─────┼─────────┼──────┤
│一七│同右    │八百萬元  │１６１    │同右              │同右        │
│二  │        │          │  │                  │            │
├──┼────┼─────┼─────┼─────────┼──────┤
│一七│同右    │五十萬元  │１０３    │同右              │八十五年五月│
│三  │        │          │          │                  │四日        │
├──┼────┼─────┼─────┼─────────┼──────┤
│一七│同右    │一百二十萬│２１４    │同右              │八十五年五月│
│四  │        │元        │          │                  │六日        │
├──┼────┼─────┼─────┼─────────┼──────┤
│一七│同右    │一百萬元  │２１７    │同右              │八十五年五月│
│五  │        │          │          │                  │七日        │
├──┼────┼─────┼─────┼─────────┼──────┤
│一七│同右    │二十六萬七│１７３    │同右              │八十五年五月│
│六  │        │千元      │          │                  │八日        │
├──┼────┼─────┼─────┼─────────┼──────┤
│一七│同右    │八十萬元  │１５７    │同右              │八十五年五月│
│七  │        │          │          │                  │九日        │
├──┼────┼─────┼─────┼─────────┼──────┤
│一七│宇○○  │六十萬元  │２３９    │00000000號│八十五年五月│
│八  │        │          │          │                  │十七日      │
├──┼────┼─────┼─────┼─────────┼──────┤
│一七│亥○○  │一千三百八│１７８    │00000000號│八十五年五月│
│九  │        │十萬元    │          │                  │二十八日    │
├──┼────┼─────┼─────┼─────────┼──────┤
│一八│同右    │一千三百萬│１７７    │同右              │同右        │
│○  │        │元        │          │                  │            │
├──┼────┼─────┼─────┼─────────┼──────┤
│一八│同右    │八百萬元  │３３９    │同右  │八十五年四月│
│一  │        │          │          │                  │一日        │
├──┼────┼─────┼─────┼─────────┼──────┤
│一八│同右    │八百萬元  │３４０    │同右              │同右        │
│二  │        │          │          │                  │            │
├──┼────┼─────┼─────┼─────────┼──────┤
│一八│同右    │九百萬元  │２３３    │同右              │八十五年六月│
│三  │        │          │          │                  │一日        │
├──┼────┼─────┼─────┼─────────┼──────┤
│一八│同右    │八百萬元  │２３４    │同右              │同右        │
│四  │        │          │          │                  │            │
├──┼────┼─────┼─────┼─────────┼──────┤
│一八│同右    │三百萬元  │          │同右              │八十五年六月│
│五  │        │          │          │                  │三日      │
├──┼────┼─────┼─────┼─────────┼──────┤
│一八│同右    │八百五十萬│０２７２  │同右              │同右        │
│六  │        │元        │          │                  │            │
├──┼────┼─────┼─────┼─────────┼──────┤
│一八│同右    │八百五十萬│０２７３  │同右              │同右        │
│七  │        │元        │          │                  │            │
├──┼────┼─────┼─────┼─────────┼──────┤
│一八│同右    │一萬元    │０２１７  │同右              │同右        │
│八  │        │          │          │                  │            │
├──┼────┼─────┼─────┼─────────┼──────┤
│一八│同右    │一百八十萬│１６５    │同右              │八十五年六月│
│九  │        │元        │          │                  │六日        │
├──┼────┼─────┼─────┼─────────┼──────┤
│一九│同右    │八百萬元  │３２３    │同右              │八十五年六月│
│○  │        │          │          │                  │十二日      │
├──┼────┼─────┼─────┼─────────┼──────┤
│一九│同右    │二千五百萬│３２４    │同右              │同右        │
│一  │        │元        │          │                  │            │
├──┼────┼─────┼─────┼─────────┼──────┤
│一九│地○○  │二千五百萬│３２６    │00000000號│同右        │
│二  │        │元        │          │                  │            │
├──┼────┼─────┼─────┼─────────┼──────┤
│一九│同右    │二千三百萬│３１９    │同右              │同右        │
│三  │        │元        │          │                  │            │
├──┼────┼─────┼─────┼─────────┼──────┤
│一九│宇○○  │二十萬元  │２５５    │00000000號│八十五年六月│
│四  │      │          │          │                  │二十五日    │
├──┼────┼─────┼─────┼─────────┼──────┤
│一九│同右    │二十萬元  │１６１    │同右              │同右        │
│五  │        │          │          │                  │            │
├──┼────┼─────┼─────┼─────────┼──────┤
│一九│亥○○  │一百三十萬│１９７    │00000000號│八十五年七月│
│六  │        │元        │          │                  │四日        │
├──┼────┼─────┼─────┼─────────┼──────┤
│一九│地○○  │三千零五十│          │00000000號│八十五年八月│
│七  │        │萬元      │          │                  │二日        │
├──┼────┼─────┼─────┼─────────┼──────┤
│一九│天○○  │三十萬元  │          │00000000號│同右        │
│八  │        │          │          │                  │            │
├──┼────┼─────┼─────┼─────────┼──────┤
│一九│亥○○  │三百萬元  │          │00000000號│同右        │
│九  │        │          │          │                  │            │
├──┼────┼─────┼─────┼─────────┼──────┤
│二○│宇○○  │一百八十一│          │00000000號│同右        │
│○  │        │萬二千四百│          │                  │            │
│    │        │六十二元  │          │                  │            │
├──┼────┼─────┼─────┼─────────┼──────┤
│二○│同右    │三十萬元  │          │同右              │同右        │
│一  │        │          │          │                  │            │
├──┼────┼─────┼─────┼─────────┼──────┤
│二○│同右    │一千五百萬│          │同右              │八十五年八月│
│二  │        │元        │          │                  │三日        │
├──┼────┼─────┼─────┼─────────┼──────┤
│二○│同右    │六千萬元  │          │同右              │同右        │
│三  │        │          │          │                  │            │
├──┼────┼─────┼─────┼─────────┼──────┤
│二○│同右    │六千三百五│          │同右              │同右        │
│四  │        │十萬元    │          │                  │            │
├──┼────┼─────┼─────┼─────────┼──────┤
│二○│地○○  │一千五百萬│１７８    │00000000號│八十四年九月│
│五  │        │元        │          │                  │五日        │
├──┼────┼─────┼─────┼─────────┼──────┤
│二○│同右    │三千五百萬│１７７    │同右              │同右        │
│六  │        │元        │          │                  │            │
├──┼────┼─────┼─────┼─────────┼──────┤
│二○│同右    │五百萬元  │１４０│同右              │八十四年九月│
│七  │        │          │          │                  │四日        │
├──┼────┼─────┼─────┼─────────┼──────┤
│二○│同右    │一百七十萬│９１      │同右              │八十四年九月│
│八  │        │元        │          │                  │二日        │
├──┼────┼─────┼─────┼─────────┼──────┤
│二○│同右    │二千五百萬│１３６    │同右              │八十四年九月│
│九  │        │元        │          │                  │二十六日    │
├──┼────┼─────┼─────┼─────────┼──────┤
│二一│同右    │一千六百萬│１４７    │同右              │同右        │
│○  │        │元        │          │                  │            │
├──┼────┼─────┼─────┼─────────┼──────┤
│二一│同右    │一萬五千元│２２９    │同右              │八十四年九月│
│一  │        │          │          │          │二十七日    │
├──┼────┼─────┼─────┼─────────┼──────┤
│二一│同右    │九百八十萬│２１１    │同右              │同右        │
│二  │        │元        │          │                  │            │
├──┼────┼─────┼─────┼─────────┼──────┤
│二一│同右    │一千五百二│２１０    │同右              │同右        │
│三  │        │十萬元    │          │                  │            │
├──┼────┼─────┼─────┼─────────┼──────┤
│二一│同右    │一千一百六│２０９    │同右              │同右        │
│四  │        │十萬元    │          │                  │            │
├──┼────┼─────┼─────┼─────────┼──────┤
│二一│同右    │一千三百四│２０８    │同右              │同右        │
│五  │        │十萬元    │          │                  │            │
├──┼────┼─────┼─────┼─────────┼──────┤
│二一│廖建毓  │一千三百七│２３２    │00000000號│同右        │
│六  │        │十萬元    │          │                  │            │
├──┼────┼─────┼─────┼─────────┼──────┤
│二一│天○○  │一千二百二│２３１    │00000000號│同右        │
│七  │        │十萬元    │          │                  │            │
├──┼────┼─────┼─────┼─────────┼──────┤
│二一│同右    │一千二百八│２３０    │同右              │同右        │
│八  │        │十萬元    │          │                  │            │
├──┼────┼─────┼─────┼─────────┼──────┤
│二一│地○○  │三百九十九│３７１    │00000000號│八十五年七月│
│九  │        │萬元      │          │                  │二日        │
├──┼────┼─────┼─────┼─────────┼──────┤
│二二│同右    │三百五十萬│２４５    │同右              │八十四年九月│
│○  │        │元        │          │                  │十一日      │
├──┼────┼─────┼─────┼─────────┼──────┤
│二二│同右    │一百五十萬│９３      │同右              │同右        │
│一  │        │元        │          │                  │            │
├──┼────┼─────┼─────┼─────────┼──────┤
│二二│廖建毓  │二千九百萬│４６３    │00000000號│八十四年九月│
│二  │        │元        │          │                  │二十五日    │
├──┼────┼─────┼─────┼─────────┼──────┤
│二二│亥○○  │二千八百萬│４６２    │00000000號│八十四年九月│
│三  │        │元        │          │                  │二十五日    │
├──┼────┼─────┼─────┼─────────┼──────┤
│二二│地○○  │二千萬元  │２８３    │00000000號│同右        │
│四  │        │          │          │                  │            │
├──┼────┼─────┼─────┼─────────┼──────┤
│二二│同右    │二千萬元  │２８２    │同右              │同右        │
│五  │        │          │          │                  │            │
├──┼────┼─────┼─────┼─────────┼──────┤
│二二│同右    │二千萬元  │２８１    │同右              │同右        │
│六  │        │          │          │                  │            │
├──┼────┼─────┼─────┼─────────┼──────┤
│二二│同右    │二千萬元  │２８０    │同右              │同右        │
│七  │        │          │          │                  │            │
├──┼────┼─────┼─────┼─────────┼──────┤
│二二│同右    │一百三十萬│１２９    │同右              │八十四年八月│
│八  │        │九千九百五│          │                  │十二日      │
│    │        │十一元    │          │                  │            │
├──┼────┼─────┼─────┼─────────┼──────┤
│二二│同右    │五十萬元  │１５２    │同右              │同右        │
│九  │        │          │          │                  │            │
├──┼────┼─────┼─────┼─────────┼──────┤
│二三│同右    │七百五十萬│２９４    │同右              │八十四年七月│
│○  │        │元        │          │                  │三十一日    │
├──┼────┼─────┼─────┼─────────┼──────┤
│二三│同右    │七百五十萬│２９５    │同右              │同右        │
│一  │        │元        │          │                  │            │
├──┼────┼─────┼─────┼─────────┼──────┤
│二三│同右    │八百萬元  │２９６    │同右              │同右        │
│二  │        │          │          │                  │            │
├──┼────┼─────┼─────┼─────────┼──────┤
│二三│同右    │七百五十萬│２９７    │同右              │同右        │
│三  │        │元        │          │                  │            │
├──┼────┼─────┼─────┼─────────┼──────┤
│二三│同右    │七百五十萬│２９８    │同右              │同右        │
│四  │        │元        │          │                  │            │
├──┼────┼─────┼─────┼─────────┼──────┤
│二三│同右    │七百五十萬│２１５    │同右              │八十四年八月│
│五  │        │元        │          │                  │十四日      │
├──┼────┼─────┼─────┼─────────┼──────┤
│二三│同右    │七百萬元  │１７３    │同右              │同右        │
│六  │        │          │          │                  │            │
├──┼────┼─────┼─────┼─────────┼──────┤
│二三│同右    │八百萬元  │１７２    │同右              │同右        │
│七  │        │          │        │                  │            │
├──┼────┼─────┼─────┼─────────┼──────┤
│二三│天○○  │一百九十萬│２４１    │00000000號│八十四年十一│
│八  │        │元        │          │                  │月三日      │
├──┼────┼─────┼─────┼─────────┼──────┤
│二三│同右    │二百萬元  │１２０    │同右              │八十四年十月│
│九  │        │          │          │                  │五日        │
├──┼────┼─────┼─────┼─────────┼──────┤
│二四│同右    │二百萬元  │２１３    │同右              │八十四年十月│
│○  │        │          │          │                  │十一日      │
├──┼────┼─────┼─────┼─────────┼──────┤
│二四│地○○  │二千五百萬│１２２    │00000000號│八十四年十月│
│一  │        │元        │          │                  │二十三日    │
├──┼────┼─────┼─────┼─────────┼──────┤
│二四│同右    │同右      │１２３    │同右              │同右        │
│二  │        │          │          │                  │            │
├──┼────┼─────┼─────┼─────────┼──────┤
│二四│廖建毓  │一千二百萬│５１８    │00000000號│同右        │
│三  │        │元        │          │                  │            │
├──┼────┼─────┼─────┼─────────┼──────┤
│二四│同右    │一千三百萬│５１９    │同右              │同右        │
│四  │        │元        │          │                  │            │
├──┼────┼─────┼─────┼─────────┼──────┤
│二四│地○○  │二千五百萬│１７８    │00000000號│八十四年十月│
│五  │        │元        │          │                  │二十四日    │
├──┼────┼─────┼─────┼─────────┼──────┤
│二四│同右    │五百萬元  │０００１４│同右        │八十四年十一│
│六  │        │          │５        │                  │月七日      │
├──┼────┼─────┼─────┼─────────┼──────┤
│二四│同右    │二千五百萬│０００２５│同右              │八十四年十一│
│七  │        │元        │６        │                  │月十日      │
├──┼────┼─────┼─────┼─────────┼──────┤
│二四│天○○  │八百八十萬│２４６    │00000000號│八十四年十二│
│八  │        │元        │          │                  │月十三日    │
├──┼────┼─────┼─────┼─────────┼──────┤
│二四│同右    │七百八十萬│２４５    │同右              │同右        │
│九  │        │元        │          │                  │            │
├──┼────┼─────┼─────┼─────────┼──────┤
│二五│同右    │七百八十萬│２４４    │同右              │同右        │
│○  │        │元        │          │                  │            │
├──┼────┼─────┼─────┼─────────┼──────┤
│二五│廖建毓  │二百萬元  │１１８    │00000000號│八十四年十二│
│一  │        │          │          │                  │月二十八日  │
├──┼────┼─────┼─────┼─────────┼──────┤
│二五│同右    │同右      │１１７    │同右              │同右        │
│二  │        │          │          │                  │            │
├──┼────┼─────┼─────┼─────────┼──────┤
│二五│地○○  │五萬五千元│２４８    │00000000號│八十四年八月│
│三  │        │          │          │                  │十一日      │
├──┼────┼─────┼─────┼─────────┼──────┤
│二五│同右    │一百萬元  │２０４    │同右              │同右        │
│四  │        │          │          │                  │            │
├──┼────┼─────┼─────┼─────────┼──────┤
│二五│同右    │七百五十萬│２０３    │同右              │同右        │
│五  │        │元        │          │                  │            │
├──┼────┼─────┼─────┼─────────┼──────┤
│二五│同右    │七百萬元  │２０２    │同右              │同右        │
│六  │        │          │          │                  │            │
├──┼────┼─────┼─────┼─────────┼──────┤
│二五│同右    │七百五十萬│２０１    │同右              │同右        │
│七  │        │元        │          │                  │            │
├──┼────┼─────┼─────┼─────────┼──────┤
│二五│同右    │七百萬元  │２００    │同右              │同右        │
│八  │        │          │          │                  │            │
├──┼────┼─────┼─────┼─────────┼──────┤
│二五│同右    │八百五十萬│２１４    │同右              │八十四年八月│
│九  │        │元        │          │                  │十四日      │
├──┼────┼─────┼─────┼─────────┼──────┤
│二六│同右    │三百六十萬│２１１    │同右              │同右        │
│○  │        │元        │          │                  │            │
├──┼────┼─────┼─────┼─────────┼──────┤
│二六│同右    │七百五十萬│２１０    │同右              │同右        │
│一  │        │元        │          │                  │            │
├──┼────┼─────┼─────┼─────────┼──────┤
│二六│同右    │八百五十萬│２０９    │同右              │同右        │
│二  │        │元        │          │                  │            │
├──┼────┼─────┼─────┼─────────┼──────┤
│二六│同右    │七百五十萬│２１２    │同右              │同右        │
│三  │        │元        │          │                  │            │
├──┼────┼─────┼─────┼─────────┼──────┤
│二六│同右    │八百五十萬│２１６    │同右              │同右        │
│四  │        │元        │          │                  │            │
├──┼────┼─────┼─────┼─────────┼──────┤
│二六│同右    │七百五十萬│１９９    │同右              │八十四年八月│
│五  │        │元        │          │                  │十一日      │
├──┼────┼─────┼─────┼─────────┼──────┤
│二六│同右    │七百五十萬│１９８    │同右              │同右        │
│六  │        │元        │          │                  │            │
├──┼────┼─────┼─────┼─────────┼──────┤
│二六│同右    │三百萬元  │２１９    │同右              │八十四年八月│
│七  │        │          │          │                  │十八日      │
├──┼────┼─────┼─────┼─────────┼──────┤
│二六│同右    │二十萬元  │１３７    │同右              │八十四年八月│
│八  │        │          │          │                  │十九日      │
├──┼────┼─────┼─────┼─────────┼──────┤
│二六│同右    │六百萬元  │１０９    │同右              │同右        │
│九  │        │          │          │                  │            │
├──┼────┼─────┼─────┼─────────┼──────┤
│二七│同右    │七百萬元  │１０８    │同右              │同右        │
│○  │        │          │          │                  │            │
├──┼────┼─────┼─────┼─────────┼──────┤
│二七│同右    │八百萬元  │１１０    │同右              │同右        │
│一  │        │          │          │                  │            │
├──┼────┼─────┼─────┼─────────┼──────┤
│二七│同右    │八百萬元  │１０７    │同右              │同右        │
│二  │        │          │      │                  │            │
├──┼────┼─────┼─────┼─────────┼──────┤
│二七│同右    │八百萬元  │１１７    │同右              │同右        │
│三  │        │          │          │                  │            │
├──┼────┼─────┼─────┼─────────┼──────┤
│二七│同右    │八百萬元  │１１２    │同右              │同右        │
│四  │        │          │          │                  │            │
├──┼────┼─────┼─────┼─────────┼──────┤
│二七│同右    │九百萬元  │１１３    │同右              │同右        │
│五  │        │          │          │                  │            │
├──┼────┼─────┼─────┼─────────┼──────┤
│二七│同右    │一百萬元  │１０４    │同右              │同右        │
│六  │        │          │          │                  │            │
├──┼────┼─────┼─────┼─────────┼──────┤
│二七│同右    │一百五十萬│１７０    │同右              │八十四年八月│
│七  │        │元        │          │                  │二十一日    │
├──┼────┼─────┼─────┼─────────┼──────┤
│二七│廖建毓  │一十萬元  │３７１    │00000000號│八十四年八月│
│八  │        │          │          │                  │二十五日    │
├──┼────┼─────┼─────┼─────────┼──────┤
│二七│同右    │四萬元    │３１７    │同右              │同右        │
│九  │        │          │          │                  │            │
├──┼────┼─────┼─────┼─────────┼──────┤
│二八│同右    │一千四百五│３５２    │同右              │同右        │
│○  │        │十萬元    │          │                  │            │
├──┼────┼─────┼─────┼─────────┼──────┤
│二八│亥○○  │一千四百五│３５１    │00000000號│同右        │
│一  │        │十萬元    │          │                  │            │
├──┼────┼─────┼─────┼─────────┼──────┤
│二八│地○○  │二千九百萬│２０１    │00000000號│同右        │
│二  │        │元        │          │                  │            │
├──┼────┼─────┼─────┼─────────┼──────┤
│二八│同右    │二千八百萬│２００    │同右              │同右        │
│三  │        │元        │          │                  │            │
├──┼────┼─────┼─────┼─────────┼──────┤
│二八│同右    │一千三百萬│１１６    │同右              │八十四年八月│
│四  │        │元        │          │                  │二十九日    │
├──┼────┼─────┼─────┼─────────┼──────┤
│二八│同右    │三千一百萬│１１７    │同右              │同右        │
│五  │        │元        │          │                  │          │
├──┼────┼─────┼─────┼─────────┼──────┤
│二八│亥○○  │一千七百萬│４４７    │00000000號│同右        │
│六  │        │元        │          │                  │            │
├──┼────┼─────┼─────┼─────────┼──────┤
│二八│同右    │一千五百萬│４４６    │同右              │同右        │
│七  │        │元        │          │                  │            │
├──┼────┼─────┼─────┼─────────┼──────┤
│二八│地○○  │四百三十萬│１６１    │00000000號│八十四年八月│
│八  │        │元        │          │                  │三十一日    │
├──┼────┼─────┼─────┼─────────┼──────┤
│二八│廖建毓  │一百五十萬│１９８    │00000000號│八十五年七月│
│九  │        │元        │          │                  │九日        │
├──┼────┼─────┼─────┼─────────┼──────┤
│二九│地○○  │八百萬元  │１９９    │00000000號│同右        │
│○  │        │          │          │                  │            │
├──┼────┼─────┼─────┼─────────┼──────┤
│二九│天○○  │一百萬元  │１９７    │00000000號│同右        │
│一  │        │          │          │                  │            │
├──┼────┼─────┼─────┼─────────┼──────┤
│二九│同右    │二百五十萬│２０５    │同右              │八十五年六月│
│二  │        │元        │          │                  │十五日      │
├──┼────┼─────┼─────┼─────────┼──────┤
│二九│地○○  │二百萬元  │３３１    │00000000號│八十五年六月│
│三  │        │          │          │                  │二十一日    │
├──┼────┼─────┼─────┼─────────┼──────┤
│二九│同右    │七百八十萬│１５６    │同右              │八十四年八月│
│四│        │元        │          │                  │一日        │
├──┼────┼─────┼─────┼─────────┼──────┤
│二九│同右    │同右      │１５８    │同右              │同右        │
│五  │        │          │          │                  │            │
├──┼────┼─────┼─────┼─────────┼──────┤
│二九│同右    │七百萬元  │１６９    │同右              │同右        │
│六  │        │          │          │                  │            │
├──┼────┼─────┼─────┼─────────┼──────┤
│二九│同右    │六百八十萬│１６０    │同右              │同右        │
│七  │        │元        │          │                  │            │
├──┼────┼─────┼─────┼─────────┼──────┤
│二九│同右    │七百八十萬│１５７    │同右              │同右        │
│八  │        │元        │          │                  │            │
├──┼────┼─────┼─────┼─────────┼──────┤
│二九│同右    │七百八十萬│１５９    │同右              │同右        │
│九  │        │元        │          │                  │            │
├──┼────┼─────┼─────┼─────────┼──────┤
│三○│同右    │二百五十萬│１７８    │同右              │八十四年八月│
│○  │        │元        │          │                  │二日        │
├──┼────┼─────┼─────┼─────────┼──────┤
│三○│同右    │二百萬元  │１７９    │同右              │同右        │
│一  │        │          │          │                  │            │
├──┼────┼─────┼─────┼─────────┼──────┤
│三○│同右    │一百萬元  │１２０    │同右              │八十四年八月│
│二  │        │          │          │                  │五日        │
├──┼────┼─────┼─────┼─────────┼──────┤
│三○│同右    │一千萬元  │２７５    │同右              │八十五年一月│
│三  │        │          │          │                  │四日        │
├──┼────┼─────┼─────┼─────────┼──────┤
│三○│同右    │二千二百萬│２７７    │同右              │同右        │
│四  │        │元        │          │                  │            │
├──┼────┼─────┼─────┼─────────┼──────┤
│三○│天○○  │九百萬元  │２７３    │00000000號│同右        │
│五  │        │          │          │                  │            │
├──┼────┼─────┼─────┼─────────┼──────┤
│三○│同右    │同右      │２７２    │同右              │同右        │
│六  │        │          │          │                  │            │
├──┼────┼─────┼─────┼─────────┼──────┤
│三○│同右    │同右      │２７４    │同右              │同右        │
│七  │        │          │    │                  │            │
├──┼────┼─────┼─────┼─────────┼──────┤
│三○│地○○  │六十五萬八│２８５    │00000000號│同右        │
│八  │        │千五百七十│          │                  │            │
│    │        │一元      │          │                  │            │
├──┼────┼─────┼─────┼─────────┼──────┤
│三○│天○○  │五十萬元  │２４９    │00000000號│八十五年一月│
│九  │        │          │          │                  │十二日      │
├──┼────┼─────┼─────┼─────────┼──────┤
│三一│地○○  │二百萬元  │１２２    │00000000號│八十五年一月│
│○  │        │          │          │                  │十八日      │
├──┼────┼─────┼─────┼─────────┼──────┤
│三一│天○○  │五十萬元  │１２１    │00000000號│同右        │
│一  │        │          │          │              │            │
├──┼────┼─────┼─────┼─────────┼──────┤
│三一│地○○  │二百萬元  │１８６    │00000000號│八十五年一月│
│二  │        │          │          │                  │十九日      │
├──┼────┼─────┼─────┼─────────┼──────┤
│三一│同右    │二百萬元  │２００    │同右              │八十五年二月│
│三  │        │          │          │                  │十七日      │
├──┼────┼─────┼─────┼─────────┼──────┤
│三一│同右    │一百八十萬│２４９    │同右              │八十五年七月│
│四  │        │元        │          │                  │三日        │
├──┼────┼─────┼─────┼─────────┼──────┤
│三一│天○○  │二千七百萬│３２０    │00000000號│八十五年六月│
│五  │        │元        │          │                  │十二日      │
├──┼────┼─────┼─────┼─────────┼──────┤
│三一│廖建毓  │同右      │３４４    │00000000號│同右        │
│六  │        │          │          │                  │            │
├──┼────┼─────┼─────┼─────────┼──────┤
│三一│天○○  │二百一十萬│００１３１│00000000號│八十四年十一│
│七  │        │元        │          │                  │月八日      │
├──┼────┼─────┼─────┼─────────┼──────┤
│三一│地○○  │二千五百萬│０００２５│00000000號│八十四年十一│
│八  │        │元        │０        │                  │月十日      │
├──┼────┼─────┼─────┼─────────┼──────┤
│三一│同右    │二百萬元  │２０１    │同右              │八十四年九月│
│九  │        │          │          │                  │二十日      │
├──┼────┼─────┼─────┼─────────┼──────┤
│三二│同右    │八百萬元  │２０６    │同右              │八十五年三月│
│○  │        │          │          │                  │一日        │
├──┼────┼─────┼─────┼─────────┼──────┤
│三二│同右    │一千三百萬│２３２    │同右              │同右        │
│一  │        │元        │          │                  │            │
├──┼────┼─────┼─────┼─────────┼──────┤
│三二│同右    │一千二百萬│２３１    │同右              │同右        │
│二  │        │元        │          │                  │            │
├──┼────┼─────┼─────┼─────────┼──────┤
│三二│同右    │八百零七萬│２５４    │同右              │八十五年五月│
│三  │        │九千三百四│          │                  │十三日      │
│    │        │十七元    │          │                  │            │
├──┼────┼─────┼─────┼─────────┼──────┤
│三二│同右    │九百一十一│２５５    │同右              │同右        │
│四  │        │萬五千一百│          │                  │            │
│    │        │六十一元  │          │                  │            │
├──┼────┼─────┼─────┼─────────┼──────┤
│三二│同右    │八百零七萬│２５６    │同右              │同右        │
│五  │        │九千三百四│          │                  │            │
│    │        │十七元    │          │                  │            │
├──┼────┼─────┼─────┼─────────┼──────┤
│三二│同右    │四十一萬九│１９８    │同右              │同右        │
│六  │        │千七百四十│          │                  │            │
│    │        │九元      │          │                  │            │
├──┼────┼─────┼─────┼─────────┼──────┤
│三二│同右    │五十萬元  │２０５    │同右              │八十五年七月│
│七  │        │          │          │                  │五日        │
├──┼────┼─────┼─────┼─────────┼──────┤
│三二│同右    │二百萬元  │３１９    │同右              │八十五年二月│
│八  │        │          │          │                  │十六日      │
├──┼────┼─────┼─────┼─────────┼──────┤
│三二│申○○  │三百萬元  │８５０    │00000000號│八十三年五月│
│九  │        │          │          │                  │二日        │
├──┼────┼─────┼─────┼─────────┼──────┤
│三三│同右    │二百萬元  │８４９    │同右              │同右        │
│○  │        │          │          │                  │            │
├──┼────┼─────┼─────┼─────────┼──────┤
│三三│同右    │八百萬元  │７０４    │同右              │八十四年三月│
│一  │        │          │          │                  │八日        │
├──┼────┼─────┼─────┼─────────┼──────┤
│三三│同右    │一百二十萬│６７１    │同右              │同右        │
│二  │        │元        │          │                  │            │
└──┴────┴─────┴─────┴─────────┴──────┘
附表三：
┌──┬───┬───┬────┬────┬────┬────────┐
│編號│借款人│保證人│借款日期│借款金額│借款種類│備            註│
├──┼───┼───┼────┼────┼────┼────────┤
│一  │洪清介│曾淑美│八十年十│新臺幣（│擔保借款│偽刻洪清介之印章│
│    │      │周順龍│一月二日│下同）一│        │一顆（編號I），│
│    │      │      │        │千萬元  │        │用以偽造洪清介之│
│    │      │      │        │        │        │印文一枚，並偽造│
│    │      │      │        │        │        │洪清介之署押一枚│
│    │      │      │        │        │        │。              │
├──┼───┼───┼────┼────┼────┼────────┤
│二  │洪清介│曾淑美│八十年十│一千萬元│無擔保借│同右。          │
│    │      │周順龍│一月二日│        │款      │                │
├──┼───┼───┼────┼────┼────┼────────┤
│三  │洪清介│曾淑美│八十年十│二百萬元│無擔保借│同右。          │
│    │      │周順龍│一月二日│        │款      │                │
├──┼───┼───┼────┼────┼────┼────────┤
│四  │洪清介│曾淑美│八十年十│一千萬元│擔保借款│偽刻洪清介之印章│
│    │      │周順龍│一月四日│        │        │一顆（編號II），│
│    │      │      │        │        │        │用以偽造洪清介之│
│    │      │      │        │        │        │印文一枚，並偽造│
│    │      │      │        │        │        │洪清介之署押一枚│
│    │      │      │        │        │        │。              │
├──┼───┼───┼────┼────┼────┼────────┤
│五  │洪清介│曾淑美│八十年十│一千萬元│擔保借款│以編號I之偽刻印│
│    │      │周順龍│二月十八│        │        │章偽造洪清介之印│
│    │      │      │日      │        │        │文一枚，並偽造洪│
│    │      │      │        │        │        │清介之署押一枚。│
├──┼───┼───┼────┼────┼────┼────────┤
│六  │洪清介│曾淑美│八十一年│一千萬元│擔保借款│盜用洪清介之印章│
│    │      │      │五月二十│        │        │蓋用印文一枚，並│
│    │      │      │二日    │        │        │偽造洪清介署押一│
│    │      │      │        │        │        │枚。            │
├──┼───┼───┼────┼────┼────┼────────┤
│七  │洪清介│曾淑美│八十一年│二千五百│無擔保借│偽刻洪清介印章一│
│    │      │周順龍│三月十二│萬元    │款      │顆（編號III），用│
│    │      │      │日      │        │        │以偽造洪清介之印│
│    │      │      │        │        │        │文一枚，並偽造洪│
│    │      │      │        │        │        │清介之署押一枚。│
├──┼───┼───┼────┼────┼────┼────────┤
│八  │洪清介│曾淑美│八十一年│八百萬元│無擔保借│盜用洪清介之印章│
│    │      │張美香│五月二十│        │款      │蓋用印文一枚，並│
│    │      │      │二日    │        │        │偽造洪清介署押一│
│    │      │      │        │        │        │枚。            │
├──┼───┼───┼────┼────┼────┼────────┤
│九  │洪清介│曾淑美│八十一年│八百萬元│無擔保借│同右            │
│    │      │張美香│五月二十│        │款      │                │
│    │      │      │二日    │        │        │                │
├──┼───┼───┼────┼────┼────┼────────┤
│十  │曾淑美│宙○○│八十年十│二千一百│擔保借款│盜用曾淑美之印章│
│    │      │      │二月十八│萬元    │        │蓋用印文一枚，並│
│    │      │      │日      │        │        │偽造曾淑美署押一│
│    │      │      │        │        │        │枚。            │
├──┼───┼───┼────┼────┼────┼────────┤
│十一│曾淑美│洪清介│八十一年│一千五百│無擔保借│同右            │
│    │      │黃爍龍│五月十五│萬元    │款      │                │
│    │      │      │日      │        │        │                │
├──┼───┼───┼────┼────┼────┼────────┤
│十二│曾淑美│洪清介│八十一年│八百萬元│無擔保借│同右            │
│    │      │黃爍龍│五月二十│        │款      │                │
│    │      │      │日      │        │        │                │
├──┼───┼───┼────┼────┼────┼────────┤
│十三│曾淑美│宙○○│八十一年│二千一百│擔保借款│同右            │
│    │      │      │五月二十│萬元    │        │                │
│    │      │      │二日    │        │        │                │
├──┼───┼───┼────┼────┼────┼────────┤
│十四│曾淑美│洪清介│八十一年│八百萬元│無擔保借│同右            │
│    │      │黃爍龍│五月二十│        │款      │                │
│    │      │      │二日    │        │        │                │
├──┼───┼───┼────┼────┼────┼────────┤
│十五│曾淑美│洪清介│八十一年│八百萬元│無擔保借│同右            │
│    │      │黃爍龍│五月二十│        │款      │                │
│    │      │      │二日    │        │        │                │
├──┼───┼───┼────┼────┼────┼────────┤
│十六│黃爍龍│楊婉茜│八十年五│八百萬元│無擔保借│盜用黃爍龍之印章│
│    │      │李新竹│月十六日│        │款      │蓋用印文一枚，並│
│    │      │      │        │        │        │偽造黃爍龍署押一│
│    │      │      │        │        │        │枚。            │
├──┼───┼───┼────┼────┼────┼────────┤
│十七│黃爍龍│楊婉茜│八十一年│八百萬元│無擔保借│同右            │
│    │      │洪清介│四月二十│        │款      ││
│    │      │      │三日    │        │        │                │
├──┼───┼───┼────┼────┼────┼────────┤
│十八│楊婉茜│黃爍龍│八十一年│六百萬元│無擔保借│盜用楊婉茜之印章│
│    │      │曾淑美│四月二十│        │款      │蓋用印文一枚，並│
│    │      │      │三日    │        │        │偽造楊婉茜之署押│
│    │      │      │        │        │        │一枚。          │
├──┼───┼───┼────┼────┼────┼────────┤
│十九│楊婉茜│黃爍龍│八十一年│七百萬元│無擔保借│同右            │
│    │      │曾淑美│四月二十│        │款      │                │
│    │      │      │三日    │        │        │                │
├──┼───┼───┼────┼────┼────┼────────┤
│二十│楊婉茜│黃爍龍│八十一年│七百萬元│擔保借款│同右            │
│    │      │      │七月十八│        │        │                │
│    │      │      │日      │        │        │            │
├──┼───┼───┼────┼────┼────┼────────┤
│二一│黃盟婷│黃爍龍│八十一年│四百萬元│無擔保借│盜用黃盟婷之印章│
│    │      │楊婉茜│四月二十│        │款      │蓋用印文一枚，並│
│    │      │      │三日    │        │        │偽造黃盟婷之署押│
│    │      │      │        │        │        │一枚。          │
├──┼───┼───┼────┼────┼────┼────────┤
│二二│黃盟婷│黃爍龍│八十一年│六百萬元│無擔保借│同右            │
│    │      │楊婉茜│四月二十│        │款      │                │
│    │      │      │五日    │        │        │                │
├──┼───┼───┼────┼────┼────┼────────┤
│二三│黃盟婷│黃爍龍│八十一年│六百萬元│無擔保借│同右            │
│    │      │楊婉茜│四月二十│        │款      │                │
│    │      │      │五日    │        │        │                │
├──┼───┼───┼────┼────┼────┼────────┤
│二四│周順龍│黃爍龍│八十年十│一千三百│無擔保借│盜用周順龍之印章│
│    │      │曾淑美│二月三十│萬元    │款      │蓋用印文一枚，並│
│    │      │      │日      │        │        │偽造周順龍之署押│
│    │      │      │        │        │        │一枚。          │
├──┼───┼───┼────┼────┼────┼────────┤
│二五│李纘慶│黃爍龍│八十一年│七百萬元│無擔保借│盜用李纘慶之印章│
│    │      │洪清介│四月二十│        │款      │蓋用印文一枚，並│
│    │      │      │三日    │        │        │偽造李纘慶之署押│
│    │      │      │        │        │        │一枚。          │
├──┼───┼───┼────┼────┼────┼────────┤
│二六│李纘慶│黃爍龍│八十一年│六百萬元│無擔保借│同右            │
│    │      │洪清介│四月二十│        │款      │                │
│    │      │      │三日    │        │        │                │
└──┴───┴───┴────┴────┴────┴────────┘
附表四：
┌──┬───────────┬─────┬─────┐
│編號│空白取款條上印文之姓名│ 張    數 │盜蓋或偽造│
│    │                      │          │之印文    │
├──┼───────────┼─────┼─────┤
│一  │己○○                │二百四十二│盜蓋      │
│    │                      │張        │          │
├──┼───────────┼─────┼─────┤
│二  │己○○                │二百二十七│同右      │
│    │                      │張        │          │
├──┼───────────┼─────┼─────┤
│三  │辛○○                │一百七十六│同右      │
│    │                      │張        │          │
├──┼───────────┼─────┼─────┤
│四  │辛○○                │四十二張  │同右      │
├──┼───────────┼─────┼─────┤
│五  │子○○○              │一百九十五│同右      │
│    │                      │張│          │
├──┼───────────┼─────┼─────┤
│六  │子○○○              │十九張    │同右      │
├──┼───────────┼─────┼─────┤
│七  │林怜君                │八十六張  │同右      │
├──┼───────────┼─────┼─────┤
│八  │丙○                  │八十六張  │同右      │
├──┼───────────┼─────┼─────┤
│九  │戌○○                │一百五十三│同右      │
│    │                      │張        │          │
├──┼───────────┼─────┼─────┤
│十  │寅○○                │七十九張  │同右      │
├──┼───────────┼─────┼─────┤
│十一│庚○○                │三十四張  │同右      │
├──┼───────────┼─────┼─────┤
│十二│壬○○                │五張      │同右      │
├──┼───────────┼─────┼─────┤
│十三│壬○○                │二十一張  │同右      │
├──┼───────────┼─────┼─────┤
│十四│癸○○                │二張      │同右      │
├──┼───────────┼─────┼─────┤
│十五│酉○○                │二張      │同右      │
├──┼───────────┼─────┼─────┤
│十六│籃秀環                │四張      │同右      │
├──┼───────────┼─────┼─────┤
│十七│卯○○○              │四十二張  │同右      │
├──┼───────────┼─────┼─────┤
│十八│卯○○○              │五十三張  │同右      │
├──┼───────────┼─────┼─────┤
│十九│巳○○                │一百一十七│同右      │
│    │                      │張        │          │
├──┼───────────┼─────┼─────┤
│二十│辰○○                │九張      │同右      │
├──┼───────────┼─────┼─────┤
│二一│午○○                │一百零七張│同右      │
├──┼───────────┼─────┼─────┤
│二二│亥○○                │六十張    │偽造      │
├──┼───────────┼─────┼─────┤
│二三│丁○○                │四張      │盜蓋      │
├──┼───────────┼─────┼─────┤
│二四│廖運華                │五十二張  │          │
├──┼───────────┼─────┼─────┤
│二五│林素珠                │四十張    │盜蓋      │
├──┼───────────┼─────┼─────┤
│二六│申○○                │十二張    │同右      │
├──┼───────────┼─────┼─────┤
│二七│鍾坤章                │三張      │同右      │
├──┼───────────┼─────┼─────┤
│二八│籃山文                │二張      │同右      │
├──┼───────────┼─────┼─────┤
│二九│宇○○                │一張      │偽造      │
└──┴───────────┴─────┴─────┘
附表五：
┌──┬───┬────┬────────┬───────┬─────┐
│編號│戶  名│科    目│ 帳          號 │ 金融機構名稱 │備      註│
├──┼───┼────┼────────┼───────┼─────┤
│一  │乙○○│活期儲存│00000000│臺中市第八信用│見八十五年│
│    │      │        │號              │合作社        │度偵字第一│
│    │      │        │                │              │四七四一偵│
│    │      │        │                │              │查卷第９７│
│    │      │        │                │              │頁        │
├──┼───┼────┼────────┼───────┼─────┤
│二  │宇○○│同右    │00000000│同右          │見八十五年│
│    │      │        │號              │              │度偵字第一│
│    │      │        │                │              │七五六三號│
│    │      │        │                │              │偵查卷第４│
│    │      │        │                │              │４頁      │
└──┴───┴────┴────────┴───────┴─────┘
附表六：
┌──┬──────┬──────────┬─────────┬──────────────┐
│編號│借款人姓名  │借款日期（民國）    │借款金額（新臺幣）│備註（存款單質押借據上偽造之│
│    ├──────┼──────────┼─────────┤署押及盜蓋之印文）          │
│    │存單存戶姓名│存單編號            │存單金額（新臺幣）│                            │
├──┼──────┼──────────┼─────────┼──────────────┤
│一  │丑○○      │八十四年八月二十二日│六百九十萬元      │偽造署名丑○○之署押一枚    │
│    │            │                    │                  │盜用丑○○印章（盜蓋之印文五│
│    ├──────┼──────────┼─────────┤枚）                        │
│    │丑○○      │0000000      │七百萬元          │                            │
├──┼──────┼──────────┼─────────┼──────────────┤
│二  │丑○○      │八十四年八月二十二日│六百九十萬元      │偽造署名丑○○之署押一枚    │
│    │            │                    │                  │盜用丑○○印章（盜蓋之印文五│
│    ├──────┼──────────┼─────────┤枚）                        │
│    │丑○○      │0000000      │七百萬元          │                            │
├──┼──────┼──────────┼─────────┼──────────────┤
│三  │丑○○      │八十四年八月二十二日│六百九十萬元      │偽造署名丑○○之署押一枚    │
│    │            │                    │                  │盜用丑○○印章（盜蓋之印文五│
│    ├──────┼──────────┼─────────┤枚）                        │
│    │丑○○      │0000000      │七百萬元          │                            │
├──┼──────┼──────────┼─────────┼──────────────┤
│四  │丑○○      │八十四年八月二十二日│五百八十萬元      │偽造署名丑○○之署押一枚    │
│    │    │                    │                  │盜用丑○○印章（盜蓋之印文五│
│    ├──────┼──────────┼─────────┤枚）                        │
│    │丑○○      │0000000      │六百萬元          │                            │
├──┼──────┼──────────┼─────────┼──────────────┤
│五  │卯○○○    │八十四年八月二十二日│五百九十萬元      │偽造借款人（署名卯○○○之署│
│    │            │                    │                  │押一枚）                    │
│    │            │                    │                  │盜用卯○○○印章（盜蓋之印文│
│    │            │                    │                  │四枚）                      │
│    ├──────┼──────────┼─────────┤盜用巳○○（連帶保證人）印章│
│    │巳○○      │0000000      │六百萬元          │（盜蓋之印文四枚）          │
├──┼──────┼──────────┼─────────┼──────────────┤
│六  │卯○○○    │八十四年八月二十二日│五百九十萬元      │偽造借款人（署名卯○○○之署│
│    │            │                    │                  │押一枚）                    │
│    │            │                    │                  │盜用卯○○○印章（盜蓋之印文│
│    │            │                    │                  │四枚）                      │
│    ├──────┼──────────┼─────────┤盜用巳○○（連帶保證人）印章│
│    │巳○○      │0000000      │六百萬元          │（盜蓋之印文四枚）          │
├──┼──────┼──────────┼─────────┼──────────────┤
│七  │卯○○○    │八十四年八月二十二日│五百九十萬元      │偽造借款人（署名卯○○○之署│
│    │            │                    │                  │押一枚）                    │
│    │            │                    │                  │盜用卯○○○印章（盜蓋之印文│
│    │            │                    │              │四枚）                      │
│    ├──────┼──────────┼─────────┤盜用巳○○（連帶保證人）印章│
│    │巳○○      │0000000      │六百萬元          │（盜蓋之印文四枚）          │
├──┼──────┼──────────┼─────────┼──────────────┤
│八  │卯○○○    │八十四年八月二十二日│五百九十萬元      │偽造借款人（署名卯○○○之署│
│    │            │                    │                  │押一枚）                    │
│    │            │                    │                  │盜用卯○○○印章（盜蓋之印文│
│    │            │                    │                  │四枚）                      │
│    ├──────┼──────────┼─────────┤盜用巳○○（連帶保證人）印章│
│    │巳○○      │0000000      │六百萬元          │（盜蓋之印文四枚）          │
├──┼──────┼──────────┼─────────┼──────────────┤
│九  │卯○○○    │八十四年八月二十二日│五百九十萬元      │偽造借款人（署名卯○○○之署│
│    │            │                    │                  │押一枚）                    │
│    │            │                    │                  │盜用卯○○○印章（盜蓋之印文│
│    │            │                    │                  │四枚）                      │
│    ├──────┼──────────┼─────────┤盜用巳○○（連帶保證人）印章│
│    │巳○○      │0000000      │六百萬元          │（盜蓋之印文四枚）          │
└──┴──────┴──────────┴─────────┴──────────────┘
                                                                    Ｒ
